臺灣新北地方法院行政訴訟判決
111年度交更一字第7號
原      告  李彥汀
            李湘云
上二人共同
訴訟代理人  張逸婷律師
原      告  劉錦郎
兼上一人
訴訟代理人  劉沅益
被      告  新北市政府警察局三峽分局

代  表  人  王鴻儒
訴訟代理人  潘文通
            吳謹斌

上列當事人間因交通裁決事件，原告各自不服被告所為如附表一
至附表四所示之裁決，而共同提起行政訴訟，經本院以109年度
交字第602號行政訴訟予以判決後，原告及被告就對其不利部分
均不服而提起上訴，經臺北高等行政法院以110年度交上字第92
號判決廢棄原判決，發回本院更為審理，本院判決如下：
    主  文
一、被告所為如附表一至附表四所示之裁決處分，均撤銷。
二、訴訟費用新臺幣2,000元由被告負擔；被告應賠償給付原告
    新臺幣1,250元。
    事實及理由
壹、程序方面：
一、按「二人以上於下列各款情形，得為共同訴訟人，一同起訴
    或一同被訴：．．．三、為訴訟標的之權利、義務或法律上利
    益，於事實上或法律上有同一或同種類之原因者。依前項第
    三款同種類之事實上或法律上原因行共同訴訟者，以被告之
    住居所、公務所、機關、主事務所或主營業所所在地在同一
    行政法院管轄區域內者為限。」，行政訴訟法第37條第1項
    第3款、第2項分別定有明文。查本件原告係不服被告以其有
    「在道路（同一地號土地）置放足以妨礙交通之物、作為工
    作場所、擺設攤位」（道路交通管理處罰條例第82條第1項
    第1款、第3款、第10款）等違規事實而以予裁罰，是依前開
    規定，自得一同起訴。
二、次按「分別提起之數宗訴訟係基於同一或同種類之事實上或
    法律上之原因者，行政法院得命合併辯論。」，行政訴訟法
    第127條第1項定有明文，此依行政訴訟法第237條之9第1項
    、第236條規定，於交通裁決準用之。查本院111年度交更一
    字第6號（原審案號：108年度交字第309號）、111年度交更
    一字第7號等交通裁決事件，係被告均以原告有「在道路（
    同一地號土地）置放足以妨礙交通之物、作為工作場所、擺
    設攤位」之違規事實而予以裁決處分，故本院乃依上開規定
    合併辯論而分別判決。
三、原告起訴時（民國〈下同〉109年9月7日），被告之代表人為
    李建廣，於109年9月23日變更為許芳毅（於109年10月26日
    聲明承受訴訟）；於111年1月16日變更為王鴻儒（於111年3
    月21日聲明承受訴訟），此有承受訴訟狀2份（見本院109年
    度交字第602號卷〈下稱原審卷〉〈九〉第29頁、第30頁、臺北
    高等行政法院110年度交上字第92號卷第175頁、第176頁）
    附卷足憑。
貳、實體方面：
一、爭訟概要：
    緣新北市政府警察局三峽分局三峽派出所警員於如附表一至
    附表四所示之時間、地點執行稽查，因認原告分別有如附表
    一至附表四所示之違規行為，遂當場填製如附表一至附表四
    所示之舉發違反道路交通管理事件通知單對原告分別予以舉
    發，並記載如附表一至附表四所示之應到案日期，並移送被
    告處理（未逾舉發時即修正前之舉發時效3個月）。被告因
    認原告分別有如附表一至附表四所示之違規事實，乃分別依
    道路交通管理處罰條例第82條第1項第1款、第3款、第10款
    及違反道路交通管理事件統一裁罰基準表等規定，分別以如
    附表一至附表四所示之違反道路交通管理事件裁決書（共51
    5件），各裁處原告如附表一至附表四所示之罰鍰。原告均
    不服，遂提起本件行政訴訟。
二、原告起訴主張及聲明：
（一）主張要旨：
 　1、原告擺攤處為訴外人李逢時私人所有坐落三峽區民權段42
      8地號土地〈下簡稱系爭428地號土地〉（新北市○○區○○街0○
      0○0○0號斜上方、民權街37號及37之2號），並非道路、騎
      樓或供公眾通行：
    ⑴按道路交通管理處罰條例第82條第1項第10款規定：「有下
      列情形之一者，除責令行為人即時停止並消除障礙外，處
      行為人或其僱主新臺幣一千二百元以上二千四百元以下罰
      鍰：…十、未經許可在道路擺設攤位。」、同法第3條規定
      ：「本條例用詞，定義如下：一、道路：指公路、街道、
      巷衖、廣場、騎樓、走廊或其他供公眾通行之地方。」。
      查本件被告裁處原告擺攤處，即新北市○○區○○街0號、民
      權街37號（下分別簡稱長福街6號、民權街37號）房屋所
      處土地係訴外人李逢時所有坐落系爭428地號之私有土地
      （原告李彥汀為李逢時之弟、原告李湘云為李逢時之母，
      另原告劉錦郎、劉沅益均經原告李湘云同意在土地上設攤
      ），該土地地目為「建」，依「新北市政府都市計畫土地
      使用分區（或公共設施用地）證明書」，該土地使用分區
      為「變更三峽都市計畫（三角湧老街區再發展方案）案（
      89年10月26日）」、「歷史風貌特定專用區」，備註欄並
      載明「土地取得（開發）方式為『非屬公共設施用地，都
      市計畫書未規定』、非屬公共設施保留地」，由此可知，
      訴外人李逢時所有系爭428地號土地，並非「道路」或「
      公共設施用地」至明，被告稱原告在「道路」上擺攤，係
      屬有誤。
    ⑵次查，原告擺攤所在系爭428地號土地於104年間曾因擺設
      攤位遭被告所屬三峽派出所認定為「騎樓」而依道路交通
      管理條例規定予以開罰，惟查就系爭428地號土地之性質
      被誤解一節，經原告李彥汀等人陳請民意代表向新北市政
      府工務局釐清，新北市政府工務局曾於104年8月26日以新
      北工使字第1041572405號函回覆，該函並以正本寄送被告
      收悉），該函：「說明：．．．二、有關旨揭428地號土地之
      性質，經本次與會單位釐清說明彙整如下：㈠經查旨揭地
      號位屬『變更三峽都市計畫（三角湧老街區再發展方案）
      之歷史風貌特定專用區』，有關三峽老街辦理復舊改善工
      程中，其施作範圍僅沿民權街之計畫道路辦理修繕，原計
      畫道路依前開土地使用分區管制要點第2條第2項規定，規
      劃為景觀道路用地（範圍包含民權道路兩側騎樓）供人行
      為主兼作緊急、服務性道路使用，故民權街兩側騎樓空間
      依法必須辦理淨空作道路使用；惟民權段428地號位於三
      峽民權街銜接長福街轉角處，長福街延伸段非屬原先辦理
      復舊改善工程之範疇。依都市計畫圖說闡述前揭地號非位
      於15公尺景觀道路範圍內，且依都市設計準則說明未來該
      地號建物涉及修、改建時應參酌該計畫區『風貌保存』、『
      原樣復舊』、『風格管制』之規定辦理都市設計審議。上開
      說明本府城鄉發展局前以104年5月15日新北城設字第1040
      873936號、104年6月8日新北城設字第1041019430號函說
      明在案。㈡再查旨揭428地號依地政資訊系爭查詢無建物登
      記相關資料可稽，且查新北市政府『使照存根光碟影像網
      路管理系統』亦無使用執照登載紀錄，系爭地號目前非屬
      依建築相關法令申請所檢討留設之法定騎樓，本局前以10
      4年5月12日新北工使字第1040852926號、104年6月1日新
      北工使字第1040976018號及104年7月23日新北工使字第10
      41322034號函說明在案。㈢有關428地號上構造物權屬疑義
      ，前經樹林地政事務所104年5月18日新北樹地測字第1043
      846563號函說明（略）：『經查旨揭建物係屬實施建築管
      理前之建物，本所於94年間依建物所有權人申請，現場辦
      理建物第一次測量及登記完竣，經調閱當時案附建物照片
      ，該建物前段部分即有騎樓之構造存在，本所係依當時使
      用現況測繪建物測量成果圖並標註【騎樓】，惟因該騎樓
      使用鄰地未予計算面積、登記。』。㈣另有關428地號是否
      為道路應供公眾通行疑義一節，本府養護工程處前以104
      年5月27日新北養一字第1043094157號函說明旨揭地號土
      地（民權段428地號）非屬該處權管『市區道路條例』所指
      計畫道路（長福街）範疇。另查該428地號土地亦非屬都
      市計畫規劃之道路用地，亦非指定建築線在案之現有巷道
      。三、綜上，有關三峽區民權段428地號土地現況之構造
      物，目前尚無辦理合法建物登記資料可稽，且經新北市政
      府城鄉發展局表示，未來該地號建物涉及修、改建時應參
      酌該計畫區『原貌保存』、『原樣復舊』、『風格管制』之規定
      辦理都市設計審議，故旨揭土地現狀非屬依現行建築相關
      法令申請建築許可所檢討留設之騎樓。」。
    ⑶由此可知，依新北市政府工務局釐清後認「歷史風貌特定
      專用區」，有關三峽老街辦理復舊改善工程中，其施作範
      圍僅沿民權街之計畫道路辦理修繕，故民權街兩側騎樓空
      間依法必須辦理淨空作道路使用，惟系爭428地號土地位
      於三峽民權街銜接長福街轉角處，長福街延伸段非屬原先
      辦理復舊改善工程之範疇，依都市計畫圖說闡述系爭428
      地號土地並非位於15公尺景觀道路範圍內，系爭428地號
      土地目前非屬依建築相關法令申請所檢討留設之法定騎樓
      。再依新北市政府養護工程處查核系爭428地號土地亦非
      屬都市計畫規劃之道路用地，亦非指定建築線在案之現有
      巷道。再新北市政府城鄉發展局亦表示，系爭428地號土
      地現狀非屬依現行建築相關法令申請建築許可所檢討留設
      之騎樓。是以，系爭428地號土地既非道路，亦非騎樓，
      亦不具供公眾通行之性質，原告在其上擺攤，並無違法可
      言。
    ⑷另查，系爭428地號土地前經新北市○○地○○○○○○○○○○○區○○
      段000○號（長福街2號）之「騎樓」，惟經上述經新北市
      政府工務局與各單位釐清後，新北市樹林地政事務所於10
      4年9月16日以新北樹地測字第1043853035號函，依新北市
      政府工務局及新北市政府警察局三峽分局函辦理並註銷「
      騎樓」標註，足明系爭428地號土地並非騎樓，並不具供
      公眾通行之性質。
    ⑸系爭428地號土地於104年間擺攤屢遭檢舉，3個月內曾遭被
      告所屬三峽派出所開出51張罰單，此事亦曾經媒體報導，
      如前述新北市政府工務局業已釐清系爭428地號土地非騎
      樓亦非道路，係屬私人土地，故被告所屬三峽派出所自己
      撤銷所有舉發之罰單，此亦有相關報導可參。而104年間
      被告所屬三峽派出所開出51張罰單均由三峽派出所銷單，
      原告並未受到任何行政處罰。
   2、被告依道路交通管理條例第82條第1項第10款對原告裁決
      處罰，顯為適用法規錯誤之違法處分，應予撤銷：
    ⑴按如前所述，系爭428地號土地既非道路，亦非騎樓，亦不
      具供公眾通行之性質，前於104年間業經新北市政府工務
      局邀集各單位釐清並行文被告，是以被告對於原告可在系
      爭428地號土地上即長福街6號、民權街37號合法擺攤，並
      無違法之處知之甚稔。且查，系爭428地號土地從104年持
      續擺攤做生意迄今，原告在該處擺攤，何來違反道路交通
      管理處罰條例呢？被告之裁處顯屬違誤，亦有違反禁反言
      原則及權利濫用之嫌。
    ⑵原告受到舉發後，曾向被告提送陳述書，被告以108年3月1
      1日新北警峽交字第1083554582號函、108年3月15日新北
      警峽交字第1083558931號函回覆並於說明二稱：「依新北
      市政府107年12月22日新北府工使字第1072446617號函示
      ，有關坐落於新北市○○區○○段000地號土地（長福街2、6
      、6之1號斜上方、民權街37號及37之2號騎樓）之類似騎
      樓構造物，雖非『新北市騎樓及無遮簷人行道設置標準』規
      定應設置之騎樓，惟依所屬『變更三峽都市計畫（三角湧
      老街區再發展方案）』規劃意旨及土地使用分區管制等規
      定，認定該類似騎樓具公眾通行使用之性質；另依交通部
      107年10月25日交路字第1075014458號函示略以：『…面臨
      道路留設之騎樓，不論是法定騎樓或私設騎樓，只要是供
      公眾通行，就有條例第3條規定之適用，…。』。」，另於
      說明三稱：「臺端陳述遭舉發違規設攤地點（三峽區民權
      段428地號土地，長福街2、6、6之1號斜上方、民權街37
      號及37之2號）非屬騎樓道路範圍，應不構成騎樓違規擺
      攤占用，案經本分局函請警察局轉警政署報請交通部函示
      ，經新北市政府工務局依交通部之函釋，於107年12月22
      日以新北府工使字第1072446617號函示，認定民權段428
      地號土地為類似騎樓具公眾通行使用之性質，與『道路交
      通管理處罰條例』第3條規定有違無誤。』」云云。惟查，
      依行政罰法第4條規定：「違反行政法上義務之處罰，以
      行為時之法律或自治條例有明文規定者為限。」，而依道
      路交通管理條例第3條規定：「本條例用詞，定義如下：
      一、道路：指公路、街道；巷衖、廣場、騎樓、走廊或其
      他供公眾通行之地方。」。而查系爭428地號土地係「私
      人」土地，如前述依都市計畫圖說闡述系爭428地號土地
      並非位於15公尺景觀道路範圍內，系爭428地號土地目前
      非屬依建築相關法令申請所檢討留設之法定騎樓。再依新
      北市政府養護工程處查核系爭428地號土地亦非屬都市計
      畫規劃之道路用地，亦非指定建築線在案之現有巷道。再
      新北市政府城鄉發展局亦表示，系爭428地號土地現狀非
      屬依現行建築相關法令申請建築許可所檢討留設之騎樓，
      本件原告經土地所有權人李逢時同意使用系爭428地號土
      地並在其上設攤做生意，並無違法可言，而被告以新北市
      政府工務局認定系爭428地號土地為「類似騎樓」具公眾
      通行性質，顯係自行創設法律所無之規定，除違反行政罰
      法第4條處罰法定主義，亦違反法律保留原則，被告裁決
      處罰係屬違誤，應予撤銷始為適法。再查，交通部107年1
      0月25日交路字第1075014458號函說明二後段亦述明：「…
      倘徒具騎樓形式，而非供公眾通行之範圍，則無該條例第
      3條規定之適用；…」，本件系爭428地號土地並非供公眾
      通行，亦無道路交通管理處罰條例第3條之適用，原處分
      係屬違法至明。
    ⑶系爭428地號土地歷年來使用情形：
      ①系爭428地號土地所在臨長福街6號、民權街37號房屋之
        處至臨道路旁（系爭428地號土地為狹長形），原設有
        鐵門及遮雨棚，各門牌間亦有木板隔間，原告李湘云、
        李彥汀在該處做生意多年，嗣因鄰地所有權人林英俊所
        有房屋佔用系爭428地號部分土地，雙方發生多起訴訟
        紛爭，於97年間拆除原證7照片所見之鐵門，惟該時各
        門牌間之木板隔間仍舊存在，原告在系爭428地號土地
        上繼續做生意，一直到104年左右發生新北市政府警察
        局三峽分局所屬三峽派出所黃一芳所長派人強制拆除各
        門牌間之木板隔間（各門牌間之木板隔雖經拆除，惟仍
        由原告設攤經營，並無相通），並對原告舉發違規設攤
        ，經前述新北市政府工務局104年8月28日新北工使字第
        1041572405號函回覆系爭428地號土地並非騎樓或道路
        ，故三峽派出所自行撤銷舉發，原告仍繼續在該處做生
        意。
      ②於107年11月底左右，被告所屬吳良生警員到系爭428地
        號土地原告擺攤現場，要求原告將攤位及瓦斯等相關營
        生器具移走讓各門牌間相通且警察要拍照，否則將要開
        單，原告即配合吳良生警員要求將攤位及瓦斯等相關生
        財器具暫時移走讓其拍照，誘騙取得各門牌間相通之假
        象，原告為此至新北市政府陳情，新北市政府工務局以
        107年11月22日新北工使字第1072204844號公文回覆無
        需設置騎樓或無遮簷人行道，迺新北市政府工務局竟於
        107年12月22日以新北府工使字第10772446617號函認定
        系爭428地號土地為類似騎樓構造物具供公眾通行使用
        ，接著三峽派出所現任所長恐嚇原告星期1至5不得擺攤
        ，否則即查扣攤位，致原告不敢在星期1到5擺攤，惟為
        維生計只在星期六、日擺攤，卻遭被告所屬三峽派出所
        一再開出舉發單，甚至一天開出10數張，原告實無所適
        從，權益受損甚鉅。
      ③於106年間自稱陳○海之三峽人，認為系爭428地號土地上
        長福街6號及6-1號係為騎樓，並向新北市政府警察局為
        檢舉，經新北市政府警察局於106年10月17日以新北警
        交字第1063531991號函回覆：「說明：……三、另有關三
        峽區長福街6號及6之1號前方搭設遮雨之空地，經新北
        市政工務局調閱相關資料，查屬建築基地範圍內之法定
        空地，非屬騎樓或道路範圍，爰無法依道路交通管理處
        罰條例舉發，併此敘明。」，本件長福街6號並非騎樓
        ，既經106年再次確認在案，本件被告之原處分係屬違
        法，甚所彰明。
      ④如前所述，系爭428地號土地原為私人產權，原告在私人
        土地上設攤做生意係屬適法，且該系爭428地號土地臨
        既有道路，行人通行原行走既有道路，並無通行系爭42
        8地號土地之必要，且該系爭428地號土地亦無供公眾通
        行之事實，而訴外人李逢時亦無提供土地供通行之意。
        況查，原告既在系爭428地號土地上設攤做生意，何來
        供公眾通行之意呢？本件係被告所屬三峽派出所妨礙原
        告使用系爭428地號土地上做生意，並表示要查扣原告
        之攤販設備，製造訴外人李逢時及原告無法使用系爭土
        地之假象，警察豈能如此欺負老百姓？
      ⑤人民之財產權應予保障，憲法第15條設有明文，另民法
        第765條規定：「所有人，於法令限制之範圍內，得自
        由使用、收益、處分其所有物，並排除他人之干涉。」
        ，訴外人李逢時所有土地係私人土地，並無受任何法令
        限制其使用，訴外人李逢時允許原告使用系爭428地號
        土地在其上設攤做生意，應受憲法及民法法律保障，被
        告剝奪人民使用土地之權利，恣意認定為「類似騎樓」
        ，顯已侵害人民之財產權及使用權，係屬違法處分。
      ⑥退步言，暫不論系爭428地號土地並非騎樓或有供公眾通
        行之事實，參大法官釋字第564號解釋文：「人民之財
        產權應予保障，憲法第十五條設有明文。惟基於增進公
        共利益之必要，對人民依法取得之土地所有權，國家並
        非不得以法律為合理之限制。道路交通管理處罰條例第
        八十二條第一項第十款規定，在公告禁止設攤之處擺設
        攤位者，主管機關除責令行為人即時停止並消除障礙外
        ，處行為人或其僱主新臺幣一千二百元以上二千四百元
        以下罰鍰，就私有土地言，雖係限制土地所有人財產權
        之行使，然其目的係為維持人車通行之順暢，且此限制
        對土地之利用尚屬輕微，未逾越比例原則，與憲法保障
        財產權之意旨並無牴觸。行政機關之公告行為如對人民
        財產權之行使有所限制，法律就該公告行為之要件及標
        準，須具體明確規定，前揭道路交通管理處罰條例第八
        十二條第一項第十款授予行政機關公告禁止設攤之權限
        ，自應以維持交通秩序之必要為限。該條例第三條第一
        款所稱騎樓既屬道路，其所有人於建築之初即負有供公
        眾通行之義務，原則上未經許可即不得擺設攤位，是主
        管機關依上揭條文為禁止設攤之公告或為道路擺設攤位
        之許可（參照同條例第八十三條第二款），均係對人民
        財產權行使之限制，其公告行為之作成，宜審酌准否設
        攤地區之交通流量、道路寬度或禁止之時段等因素而為
        之，前開條例第八十二條第一項第十款規定尚欠具體明
        確，相關機關應儘速檢討修正，或以其他法律為更具體
        之規範。」，依大法官釋字解釋文意旨，縱屬法定騎樓
        既屬道路，限制所有權人使用之行為已屬限制人民財產
        權之行使，必須經作成公告禁止設攤，且禁止設攤限制
        人民財產權之行使，亦要審酌設攤地區之交通流量、禁
        止時段等因素，並以維持交通秩序之必要為限，更何況
        本件系爭428地號土地並非騎樓，亦未經公告禁止設攤
        ，且查系爭428地號土地旁就是既有道路，來往民眾都
        走既有道路，根本無須經由系爭428地號土地之必要，
        舉重以明輕，本件原告在系爭428地號土地設攤係合法
        行使權利之行為，足證被告對原告在私人土地上設攤而
        裁決開單處罰，係屬違法處分，原處分應予撤銷。
   3、本件原處分有違反「平等原則」及「權利濫用」及「一行
      為不二罰」之違法，原處分應予撤銷：
    ⑴原告在地經營設攤已10數年，更況經過前述104年之事件，
      經當地民意代表、新北市政府工務局及被告共同進行會勘
      並認定該處為私人產權，所有權人可自由使用，此由被告
      所屬三峽派出所自行撤銷舉發單可稽，且多年來原告在該
      處擺攤均未被開立違反道路交通管理件舉發單或裁決書亦
      可為證，惟據聞因鄰地所有權人冀圖趕走原告設攤方便其
      使用自己鄰地，狂為檢舉，自107年12月底開始不斷向被
      告檢舉，致被告淪為私權紛爭之打手，且被告所屬三峽派
      出所於107年12月至108年3月底止，對系爭428地號土地鄰
      近佔用道路擺攤者未開立任何舉發單，足認被告就原處分
      存有針對性及權利濫用之嫌，亦違反公平對待之平等原則
      。
    ⑵另查，暫不論原告並無本件違反道路交通管理處罰條例情
      事，原告在同一段時間或同一日時間密集、行為緊接之擺
      攤行為乃係單一意思，縱有違反（假設語氣）則為違反同
      一行政法上義務之接續犯。該多次違規行為在法律上應評
      價為一行為，迺被告所屬三峽派出所於數日內或同一日隔
      幾小時甚或數十分鐘內連續開立多張舉發單（例如原告李
      彥汀於108年3月1日被開立10張舉發單，隔天3月2日又被
      開立3張舉發單），顯與道路交通管理處罰條例第82條第1
      項第10款規定之規範意旨未符，亦有違「一行為不二罰」
      之法治國原則，且在長期反覆持續擺攤之情形，其罰鍰金
      額有無限擴大之虞，亦有違憲法第23條之比例原則，自不
      得援為本件認定行為數之準據。又依行政罰法第25條規定
      （數行為違反同一或不同行政法上義務之規定者，分別處
      罰之）可知，行政罰之分別處罰，必以「數行為」為基礎
      ，倘整體評價上僅係法律上一行為，而非數行為，即不得
      予以分別處罰，本件被告所為之原處分係違法，應予撤銷
      ，始屬允洽。
 　4、更審時補充：
  　⑴系爭428地號土地並非「既成巷道」：
      ①按「既成道路成立公用地役關係，首須為不特定之公眾
        通行所必要，而非僅為通行之便利或省時；其次，於公
        眾通行之初，土地所有權人並無阻止之情事；其三，須
        經歷之年代久遠而未曾中斷，所謂年代久遠雖不必限定
        其期間，但仍應以時日長久，一般人無復記憶其確實之
        起始，僅能知其梗概（例如始於日據時期、八七水災等
        ）為必要。」為司法院釋字第400號解釋理由闡述甚明
        。是以，認定系爭428地號土地是否為既成道路，首應
        判斷其是否有供公眾通行之事實，且是否有供公眾通行
        所必要而非僅為通行之便利或省時，而系爭428地號土
        地並不符合上開要件，茲敘明於後。
      ②緣三峽老街（即民權街）兩側街屋自清治、日治時期以
        來均維持「長型街屋」之建築型態，所謂「長型街屋」
        乃平面細長向後延伸之建築，朝向街道（即民權街）之
        部分大多作為店面使用，街屋戶戶比鄰相連，寬度狹窄
        ，空間向後延伸，每棟街屋左右兩側皆為公壁，不能開
        窗，故通風彩光問題多靠天井或天窗解決，通常門面的
        木板可拆卸，直接對外開店，並設騎樓（亭仔腳），方
        便路人逛街瀏覽貨品，三峽老街（即民權街）兩側街屋
        即為此型態街屋，並有臺灣板橋地方法院101年度簡上
        字第130號卷附之興隆宮騎樓位置示意圖可參，依此騎
        樓位置示意圖所示，訴外人林英俊所有之民權街37號街
        屋原亦與比鄰之其他街屋一般，僅有面民權街之店門設
        有騎樓，並無從北側系爭428地號土地出入之情！再觀
        其隔壁之民權街39號及向南之整排街屋，兩側皆為公壁
        ，僅面對老街之店門前方設有騎樓（亭仔腳），亦證三
        峽老街之街屋自古均僅有前方店門口設有騎樓，並無於
        狹長面另設屋簷或騎樓之情，現民權街37號房屋之北側
        （即該街屋之狹長邊）之所以有類似騎樓外觀之屋簷（
        該屋簷範圍全部座落於訴外人李逢時所有之系爭428地
        號土地上）是因民權街37號街屋之屋主越界建築屋簷所
        致，民權街37號街屋之屋主復於不確定時點將長型街屋
        之中段房間及後段房間以磚牆隔開，將該兩個房間面北
        側之窗戶改為大門，使原來的長型街屋變成三間店面，
        前段乃面向民權街之原有店面，街屋中段及後段分別編
        為門牌號碼民權街37-2號及長福街2號（民權街37-2號
        門牌後經拆除，故現暫稱為民權街37號房屋之後半段）
        ，均出租他人經營商店以收取高額租金利益。
      ③系爭428地號土地現存之窘境，乃因民權街37號街屋所有
        人利用系爭428地號土地上尚未重建街屋或為其他利用
        時，私自將民權街37號街屋越界搭蓋屋簷至系爭428地
        號土地上，其於系爭428地號土地上搭蓋屋簷，並非供
        公眾通行，而是為了其私人利益，妄以此手段蠶食鯨吞
        系爭428地號土地，搭蓋屋簷後，民權街37號街屋中段
        及後段房間北側窗緣、壁面亦可免於風吹雨淋，均屬林
        英俊之私人利益。衡諸常情，民權街上街屋之店家、住
        戶若要自民權街往來祖師廟及河邊，本即可沿民權街左
        轉長福街，顯無通行私人所有之系爭428地號土地或民
        權街37號房屋北側屋簷之理，故縱民權街37號房屋北側
        屋簷確實自日治時期已越界至系爭428地號土地上（非
        自認，李湘云、李彥汀及訴外人李逢時仍否認屋簷越界
        於日治時期），系爭428地號土地亦無供公眾通行之必
        要。
      ④系爭428地號土地遭民權街37號長型街屋北側越界建築屋
        簷後，該範圍並無供大眾通行之必要，已如前述。而由
        以下事實，更可證明該越界建築之屋簷範圍，過往實為
        民權街37號街屋所有人獨佔使用，並無存在公眾利益：
        A.民權街37號長型街屋原僅有面向民權街之店門有開設
          門戶，該街屋臨系爭428地號土地之狹長面原本並無
          門戶，亦有臺灣高等法院100年上易字第932號案件之
          證人以下證詞可證，證人吳麗玉於該案101年12月5日
          準備程序期日證稱：「第一間店面的門是面對老街，
          在長福街的只有窗戶沒有門。」，證人林阿純於同日
          亦證稱：「承租(民權街37號房屋)後長福街好像沒有
          門，那裏是房間，應該是沒有門，我記得是沒有門，
          一直到我們在90年離開長福街那裏都沒有門。」，證
          人黃宗祥於同日亦證稱：「民權街37號房屋以前只有
          一個門，是面向民權街派出所，後來約10年前，城鄉
          局要修繕時屋主就在長福街多開了一個門」。上開證
          人均指稱係民權街37號街屋所有人林英俊為圖房屋之
          經濟價值，在該屋面長福街之牆上另開出入口，上開
          證詞並有該案卷內「金子榮藝品店」（即民權街37號
          街屋之中段，曾編為民權街37-2號，現暫稱為民權街
          37號後段）之室內照片可佐證，該照片可清楚辨識店
          內與民權街37號房屋之前半部相通之內門，足證現今
          的民權街37號後半部以及長福街2號房屋原為民權街3
          7號長型街屋之中後段，原無須通行系爭428地號土地
          而僅能自民權街進出。訴外人林英俊將民權街37號後
          半部、長福街2號兩間店面出租他人經營商店，以牟
          取高額租金利益，該店面往來客人因此通行系爭428
          地號土地，訴外人林英俊為維持出租利益，自然會不
          斷翻修屋簷及其下地面，造而系爭428地號土地上如
          今類似騎樓之違建，然往來通行之人並非大眾，而是
          訴外人林英俊所有之店面之客人，此顯非供公眾通行
          ，而僅圖利其兩間店面之承租人及往來客人。又上開
          證人吳麗玉於該案曾證稱其居住於長福街2號之期間
          ，長福街2號房屋前方「沒有(騎樓)，只有一些寬約5
          9公分的屋簷。」，經林英俊之訴訟代理人庭呈91年
          整建前之照片詢問吳麗玉，吳麗玉仍清楚證稱伊居住
          當時窗子及屋簷都非91年整建前之狀況，窗子和屋簷
          都已改過，足見現今類似騎樓外觀之違建乃林英俊占
          用系爭428地號土地逐漸擴建所致，證人吳麗玉出生
          於台灣光復之後，其居住長福街2號房屋期間，長福
          街之屋簷僅59公分，與現況約2公尺寬之類似騎樓之
          違建，差異甚大，足見光復之前，民權街37號街屋北
          側縱有屋簷，頂多也僅供民權街37號街屋北側遮風避
          雨，並無供公眾通行之可能。
        B.訴外人林英俊將民權街37號街屋北側面系爭428地號
          土地之牆面另開門戶以創設新的兩間店面之格局後，
          將面爭428地號土地之兩間店面外之屋簷下方空間以
          白灰鐵片隔開，甚至於屋簷邊緣安裝鐵捲門以做成屋
          簷外之外門，有訴外人林英俊於臺灣新北地方檢察署
          100年偵字第1501號案中所提出之照片可證，從照片
          清楚看見林英俊將民權街37房屋後段租出與他人經營
          「金子榮藝品店」，林英俊將金子榮藝品店外的屋簷
          左右兩側以白色鐵片隔成獨立空間，前方再以鐵捲門
          形成外門，將系爭428地號土地全部佔為己用。而隔
          壁長福街2號之「臺灣藝術雕刻之家」更於屋簷邊緣
          以磚塊砌牆，兩側磚牆中間亦以鐵捲門做成外門，磚
          牆及鐵捲門內之範圍全部佔用系爭428地號土地，足
          見訴外人林英俊越界建築之屋簷下空間（類似騎樓外
          觀）顯非供公眾通行！訴外人李逢時於93年間向前手
          林蕋購入系爭428地號土地後，不願容忍訴外人林英
          俊之長期違法佔用土地之行為，故與訴外人林英俊間
          展開長達10年之民刑事爭訟，上開磚牆、鐵片隔板及
          鐵捲門於爭訟過程始為拆除，拆除後，雖仍有不特定
          客人為進出長福街2號、民權街37號後半部之店面而
          踏足系爭428地號土地，然系爭428地號土地並不因此
          成為供公眾通行之既成巷道。
      ⑤系爭428地號土地雖為狹長型土地，然面積達41.86平方
        公尺，於清治、日治時期尚無嚴格建築法令，該地之地
        主實有建築長型街屋之可能，觀系爭428地號土地與其
        南側相鄰之429、430號及地號以下之土地同為狹長型土
        地，系爭428地號土地既與429號之土地劃分地界且分歸
        不同人所有，應可推知系爭428地號土地過往亦應曾建
        築街屋，或至少不可能僅是429地號上街屋屋簷之延伸
        ，否則就無必要以此劃分地界並分屬不同人所有，系爭
        428地號土地上之街屋或因清治、日治時期毀損而未於
        原地重建街屋，現雖已不可考，然現今系爭428地號土
        地仍佔有兩面臨路之黃金地段位置，若非遭訴外人林英
        俊越界建築屋簷，此空地無論作為市集、文創空間、停
        車場，均有極高之使用價值，絕非僅訴外人林英俊所主
        張之無用之畸零地！
      ⑥雖輔助參加人於原審曾具狀陳稱：系爭428地號土地自日
        據時期開始即為供公眾通行使用，相當於既成道路，並
        提出臺灣高等法院96年度上字第102號民事判決、該院1
        00年度上易字第932號民事卷內所附照片及綜合辯論意
        旨狀等為證；然臺灣高等法院96年度上字第102號民事
        判決理由並未清楚敘明之所以認定系爭428地號土地有
        供公眾通行之理由，而輔助參加人所引用之100年度上
        易字第932號民事卷內所附照片及綜合辯論意旨狀均是
        訴外人林英俊片面提出之主張及證物，不足以證明系爭
        428地號土地自日治時期起即為既成巷道，茲敘明於下
        ：
        A.臺灣高等法院96年度上字第102號民事判決第8頁雖有
          謂系爭428地號土地自日據時期以來，即用供公眾往
          來及通行，已相當於既成巷道等語。然該案訴訟之爭
          點在於訴外人林英俊佔用系爭428地號土地而搭蓋之
          屋簷（類似騎樓外觀）是否符合民法第796條第1項合
          法越界建築之要件，而該案判定訴外人林英俊無須拆
          除越界建築之屋簷，其理由係認越界之屋簷與民權街
          37號街屋為日據時期一體建成，屬民權街37號房屋整
          體之一部分，又屋簷越界當時，428號土地地主林蕋
          知情而無異議，至於系爭428地號土地是否供公眾通
          行，或是否為既成巷道，顯非該案爭點，綜觀該判決
          之理由，並無敘明其何以認定屋簷下方空間曾有供公
          眾通行或為既成巷道之理由，而該案理由認定長福街
          2號房屋前方屋簷下方空間為騎樓基地、林蕋越界當
          時知情而無異議等，均於臺灣高等法院100年上易字
          第932號判決經調查而確認上開認定與事實不符，是
          以，姑不論本件兩造並非臺灣高等法院96年度上字第
          102號民事判決之當事人，對該案爭點之認定並無爭
          點效之適用，該案判決並為將既成巷道之認定列為爭
          點，亦未敘明其於第六段關於計算不當得利金額之部
          分，遽認系爭428地號土地相當於既成巷道之理由為
          何？被告或輔助參加人爰引該段判決即主張系爭428
          地號土地為既成巷道，顯乏實據。
        B.另關於輔助參加人所引用之100年度上易字第932號民
          事卷內所附照片及綜合辯論意旨狀，其中原審卷〈參〉
          第252頁至第256頁之照片顯非日據時期之照片，該照
          片充其量只能顯示拍照當時系爭428地號土地上已有
          屋簷構造，無法證明系爭428地號土地於日治時期是
          否有供公眾往來通行之情，至於原審卷〈參〉第257至
          第264頁照片則是訴外人林英俊於100年當時與李逢時
          爭訟過程中所拍攝之現況照片，更無從作為系爭428
          地號土地日治時期是否有供公眾通行之認定依據，至
          於原審卷〈參〉第265頁至第304頁分別為訴外人林英俊
          於該案所提出之兩份綜合辯論意旨狀，其內容為訴外
          人林英俊為奪取系爭428地號土地使用價值所為之片
          面主張，訴外人林英俊於該案遭敗訴判決，其書狀之
          內容焉能作為認定系爭428地號土地日治時期使用狀
          態之認定依據？輔助參加人爰引他案訴訟當事人一造
          之書狀而非客觀證據，其主張應無理由。
        C.承上，輔助參加人所提出之上開證物，不足以證明系
          爭428地號土地於日治時期已供公眾通行使用而為既
          成巷道。
　 　 ⑦查訴外人林英俊曾對李逢時提起確認通行權之訴訟，經
        經臺灣新北地方法院95年度訴字第2197號判決駁回訴外
        人林英俊之請求，該案判決理由認訴外人林英俊所有之
        429、430地號土地尚如系爭428地號土地一般，均屬狹
        長型土地，清楚可見其並非袋地（後於102年先合併又
        分割為現今之429、429之1地號土地)，斯時429、430地
        號土地與同段544地號土地（下稱系爭544地號土地）相
        鄰，系爭544地號土地地目為「道」，土地所有人為三
        峽鎮，訴外人林英俊所有系爭429、430地號土地原可經
        由三峽鎮所有之系爭544地號土地之道路用地與公路相
        通，且足供為通常使用，又民法第787條規定之袋地通
        行權，係以「土地」與公路有無適宜之聯絡為判斷之基
        準，而非以土地上之「建物」之出入口與公路有無適宜
        聯絡為基準，蓋以如土地與公路原有適宜之聯絡，土地
        所有人建屋時，就房屋之出入口，自應考量土地與公路
        聯絡之情形而為設計，訴外人林英俊主張長福街2號房
        屋及民權街37號房屋(此指未辦保存登記部分)現況大門
        面向長福街，須通行系爭428地號土地之情，乃訴外人
        林英俊建築之房屋設計不當所致，與民法之袋地通行權
        無涉，不能僅因訴外人林英俊為謀求其個人所有房屋較
        高之經濟價值，而謂鄰地所有人即有容忍其通行之義務
        等語言。觀上開判決亦認系爭428地號土地並非供公眾
        通行之既成道路，否則，苟不特定公眾都可任意通行該
        地，訴外人林英俊又何以需要確認通行權，法院駁回訴
        外人林英俊之請求，顯是認為包含訴外人林英俊在內之
        不特定公眾均不得主張系爭428地號土地為其等得任意
        通行之地，益證系爭428地號土地絕非供公眾通行之既
        成巷道。
      ⑧綜上，系爭428地號土地，不因訴外人林英俊違法越界建
        築屋簷，而使得其私有土地之性質變質為供公眾通行之
        既成巷道，被告或輔助參加人迄今未能提出系爭428地
        號土地自日治時期即供公眾通行之證據，其主張系爭42
        8地號土地為既成巷道，應無可採。
    ⑵系爭428地號土地非屬道路交通管理處罰條例第3條第1款規
      範之「騎樓」或「道路」：
      ①臺北高等行政法院110年度交上字第49、50號判決清楚敘
        明理由謂：「表A附表四至六及表B附表三至五之裁決書
        ，違規地點均記載長福街6號；長福街6號房屋坐落之42
        8號土地為訴外人李逢時所有，地目為建，使用分區屬
        改制前臺北縣政府於89年8月所發布『變更三峽都市計畫
        （三角湧老街區再發展方案）』之歷史風貌特定專用區
        ，非屬公共設施用地；依上開都市計畫都市設計準則規
        定，民權街轉角銜接長福街處，應延續街屋的型式，保
        有騎樓空間之設置，惟轉向長福街部分已脫離景觀道路
        用地之範疇；又428號土地上現況之構造物，無辦理合
        法建物登記資料，非屬建築法第43條第2項規定之騎樓
        ，長福街6號房屋前方搭設遮雨棚之空地，屬建築基地
        範圍內之法定空地，非屬騎樓或道路範圍，且428號土
        地查無因無償供公眾通行，依土地稅減免規則第9條免
        徵地價稅等情，為原審依法確定之事實，核與原審卷附
        土地所有權狀及登記謄本【參見原審108年度交字第309
        號卷（下稱原審309號卷）卷貳第49、103頁】、新北市
        政府都市計畫土地使用分區（或公共設施用地）證明書
        （參見原審309號卷壹第323頁）、新北市政府稅捐稽徵
        處108年9月16日新北稅鶯一字第1084917932號函（參見
        原審309號卷貳第183頁）內容，及新北市政府工務局10
        4年8月26日新北工使字第1041572405號函（參見原審30
        9號卷壹第325頁）、新北市○○○鄉○○○○○○○○○○○000號卷
        貳第173頁）所載，三峽老街辦理復舊改善工程之施作
        範圍，僅沿民權街之計畫道路辦理修繕，原計畫道路依
        上開都市計畫之土地使用分區管制要點第2點第2項規定
        ，規劃為景觀道路用地，故民權街兩側騎樓空間依法必
        須辦理淨空作道路使用，惟428號土地位於三峽民權街
        銜接長福街轉角處，長福街延伸段非屬原先辦理復舊改
        善工程之範疇，且依上開都市計畫圖說所示，428號土
        地非位於15公尺景觀道路範圍內；暨上開都市計畫『玖
        、都市設計準則』第2款『騎樓至第一落之保存』準則4規
        定：『街道應維持街屋延續的騎樓空間，每戶騎樓面應
        以緩坡或相同水平與臨戶相連，並以斜率1∕140向街面
        作排水緩坡處理』（參見原審309號卷貳第157頁），係
        指民權街轉角銜接長福街處，應延續街屋的型式，保有
        騎樓空間之設置，非指428號土地臨長福街現有騎樓等
        情，悉相符合，得採為判決之基礎。是以，428號土地
        既不屬『變更三峽都市計畫（三角湧老街區再發展方案
        ）』土地使用分區管制要點規劃之15公尺景觀道路用地
        ，復非該都市計畫之設計準則所定應維持街屋延續之騎
        樓空間，輔助參加人107年12月22日函，以該土地上之
        構造物依所屬都市計畫之規劃意旨及土地使用分區管制
        等規定，應認屬類似騎樓，而具供公眾通行使用之性質
        ，即與上開都市計畫分區管制要點及都市設計準則之規
        定均屬不符，難謂有據。從而，原判決認定：428號土
        地非道路用地，亦非公共設施用地，且其現況之構造物
        ，非屬法定騎樓，輔助參加人107年12月22日函認為該
        土地上之類似騎樓具公眾通行使用之性質，係將屬私人
        所有，且非法定騎樓之428號土地，恣意創設、擴張解
        釋為類似騎樓，於法有違等情，經核並無違誤。上訴人
        三峽分局主張：428號土地是否具備『符合供公眾通行』
        之特性，為不確定法律概念，屬行政機關判斷餘地範疇
        ，原判決未具體指明輔助參加人107年12月22日函，認
        定428號土地上之類似騎樓具公眾通行使用性質，其判
        斷有何違法不當之處，逕自作成不同之認定，核有判決
        適用法規不當之違誤云云，並非可採。」，是原審（即
        臺灣新北地方法院108年度交字第309、第503號）以上
        開理由撤銷原處分，應無違誤。
      ②新北市樹林地政事務所於104年9月16日以新北樹地測字
        第1043853035號函：「主旨：有關三峽民權段398建號
        （長福街2號）建物測量成果圖標註『騎樓』疑義一案，
        本所業已註銷『騎樓』標註，檢送建物測量成果圖1份供
        參，請查照。說明：依新北市政府工務局104年9月11日
        新北工使字第104168125號函及新北市政府警察局三峽
        分局104年9月7日新北警峽交字第1043267530號函辦理
        。」。足見系爭土地之性質已於104年間經新北市政府
        相關行政單位認定非騎樓且無供公眾通行之事實，被告
        三峽分局亦因此於104年自行註銷對李湘云、李彥汀所
        開出之設攤違規檢舉單，實無理由在3、4年後又一反前
        詞改稱李逢時一家不得在系爭428地號土地上設攤使用
        。
  　⑶被告連續舉發之間隔過密，應有違反比例原則：
      ①按「立法者固得以法律規定行政機關執法人員得以連續
        舉發及隨同多次處罰之遏阻作用以達成行政管制之目的
        ，但仍須符合憲法第23條之比例原則及法律授權明確性
        原則。申言之，以連續舉發之方式，對違規事實繼續之
        違規行為，藉舉發其違規事實之次數，評價及計算其法
        律上之違規次數，並予以多次處罰，藉多次處罰之遏阻
        作用，以防制違規事實繼續發生，此種手段有助於目的
        之達成，對維護交通秩序、確保交通安全之目的而言，
        在客觀條件之限制下，更有其必要性及實效性。惟每次
        舉發既然各別構成一次違規行為，則連續舉發之間隔期
        間是否過密，以致多次處罰是否過當，仍須審酌是否符
        合憲法上之比例原則。」（司法院釋字第604號之解釋
        理由書參照），此解釋要旨不論於道路交通管理處罰條
        例第7條之1經民眾檢舉所為之職權舉發或同條例第7條
        之2由警察機關等舉發機關所為之當場舉發或逕行舉發
        等情形，皆有適用（臺北高等行政法院107年交上字第1
        48號判決意旨參照、臺北高等行政法院109年交上字第1
        32號判決意旨則認民眾檢舉之情形應類推適用，不論「
        適用」或「類推適用」結論應無不同）。
      ②觀諸109年度交字第602號判決附表一編號1至2、7至9、1
        1至12、13至16、17至18、22至23、附表二編號2至3、8
        至9、10至11、13至15、16至18、20至25、26至31、32
        至36、37至41、42至44、46至50、51至54、55至58、59
        至63、64至68、69至71、72至76、77至78、79至84、85
        至88、89至96、97至101、102至106、107至109、110至
        111、112至118、119至122、123至128、129至134、135
        至141、142至145、146至154、155至162、163至166、1
        67至173、174至178、179至181、182至185、186至193
        、194至200、201至204、205至209、210至215、216至2
        21、222至227、228至235、236至238、239至244、245
        至252、253至257、258至259所示裁決書，均係對原告
        李彥汀、李湘云於同一日內之設攤行為予以裁罰，其中
        附表一編號13與14、17與18及附表二編號20與21、24與
        25、33與34、59與60、62與63、90與91、123與124、13
        7與138、148與149、157與158、172與173、187與188、
        189與190、201與202、202與203、206與207、216與217
        之裁決書所載違規時間相隔未及1小時，舉發時間之間
        隔有過密之情。
      ③按比例原則又稱最小侵害原則或是禁止侵害過當原則，
        係指國家的權力行使若有侵害人民之必要時，應以最適
        當、最小侵害的方法為之。觀原告李湘云、李彥汀於系
        爭428地號土地上（被告主張亦有占用544地號土地）擺
        設攤位，並未對往來通行民權街（即三峽老街）或長福
        街（即系爭428地號土地北側之道路）之行人造成難以
        通行之障礙，因系爭428地號土地北側尚有長福街可供
        大眾通行，一般民眾只需行走在長福街即可。至於欲前
        往民權街37號後半部店面或長福街2號店面之客人亦未
        因原告李湘云、李彥汀擺設攤位而無法進入店面（原告
        李湘云、李彥汀系爭遭舉發在系爭428地號土地上擺攤
        之位置並非在上開店面前方），則縱被告所屬人員於舉
        發時主觀上誤認原告擺攤之系爭428地號土地屬道路交
        通管理處罰條例第3條所指之道路，其應無於同日、甚
        至是1小時內連續開單之必要，被告舉發之行為實有違
        反禁止侵害過當原則。
      ④末查原告李湘云之子李逢時（即系爭428地號土地所有人
        ）過往已與鄰地所有人林英俊（即民權街37號、長福街
        2號建物之屋主）有多起民事訴訟，經臺灣高等法院100
        年度上易字第932號確定判決認定李逢時有使用系爭428
        地號土地之權利，被告甚至於104年間曾自行撤銷錯誤
        之舉發單，故原告李彥汀、李湘云面對被告此波連續舉
        發，本於對過往司法判決及行政機關處分之信心而使用
        系爭428地號土地，確有其合理性，並非惡意侵占他人
        土地或妨害第三行使權利，苟被告自始即以原告逾越系
        爭428、544地號土地地界為由而舉發原告，兩造當場即
        可就攤位是否逾越系爭428、544地號土地地界為確認或
        存證，若確有越界，原告自會立即更正錯誤而無持續違
        法之可能，亦無後續遭連續開罰上千件之可能，被告先
        是誤認系爭428地號土地之使用性質，針對原告使用自
        家（李逢時為原告李湘云之子）土地之合法行為連續開
        單，事後再改以原告逾越系爭428、544地號土地地界而
        主張連續舉發行為是符合比例原則，對合法使用自己土
        地之人民實有不公，被告之處分顯有違比例原則。
    ⑷原審109年1月9日所為勘驗及複丈結果圖應不足以證明原告
      歷次遭舉發均有占用系爭544地號土地：
      ①緣本案起因於新北市政府工務局107年12月22日新北府工
        使字第1072446617號函認定訴外人李逢時（即李湘云之
        子、李彥汀之胞兄）所有之系爭428地號土地屬「類似
        騎樓而具供公眾通行使用」之性質，被告故而自107年1
        2月24日起連續對系爭428地號土地上設攤之原告舉發違
        規設攤累計達上千件，此為兩造所不爭之事實。而新北
        市政府工務局作成上開107年12月22日函文前，曾歷時
        數月就系爭428地號土地之性質為調查、會勘，有新北
        市政府於原審108年交字第309號案檢附之系爭428地號
        土地性質認定疑義案之相關公文可參，過程中從未論及
        攤位是否亦占用到或是否有權使用系爭544地號土地之
        問題，故被告依新北市政府工務局107年12月22日函文
        而連續對原告為舉發時，並非是針對系爭544地號土地
        而是針對系爭428地號土地所為。觀108年度交字第309
        號案審理之初（108年8月5日第1次調查庭），被告並未
        抗辯李湘云、李彥汀二人之設攤曾使用到系爭544地號
        土地，嗣該案108年10月14日第3次開庭，被告始稱要查
        報「紅茶攤」是否有占用到系爭544地號土地，然因被
        告一直未能提出紅茶攤或其他攤位是否有占用到系爭54
        4地號土地之證據資料，法院遂於109年2月25日命被告
        應提出舉發裁決民權街37號前攤位違規行為之各該次數
        確實位置之證據，然被告僅能提出職務報告51份記載舉
        發當時有在民權街37號違規設攤之事實，從職務報告未
        能看出攤位種類、數量、範圍及位置，且被告隨文檢附
        之2張照片，亦非舉發期間所拍攝之照片，則被告自始
        未就每次舉發之設攤確實位置為舉證。
      ②原告李彥汀、李湘云自始主張其等設攤位置只有使用到
        系爭428地號土地，此觀原告於108年度交字第309號案1
        08年10月14日庭期稱：「紅茶攤的位置應該在內縮，不
        是跟民權街37號平行」等語，於該案109年1月9日現場
        勘驗時亦主張「紅茶店攤位未占用544地號」，復於該
        案109年2月17日訊問期日表示只有在108年農曆年前擺
        攤有使用到544地號土地之範圍，自108年2月3日被開單
        後，即未再超出428地號土地範圍等語，又本案原審109
        年10月15日言詞辯論期日，李彥汀亦稱從舉發開始就沒
        有靠近民權街那邊了（亦即系爭544地號土地上），足
        見李彥汀、李湘云自始否認於被告連續舉發開始後還有
        設攤於系爭544地號土地上。然原審於109年1月9日現場
        測量當日，僅能以勘驗當天紅茶攤與彈珠汽水攤連成一
        字型排開之方始囑託地政機關為測量，故地政機關之測
        量亦僅能就勘驗當日紅茶攤及彈珠汽水攤以一字型併排
        模式繪製兩個攤位之占用範圍，實則李彥汀、李湘云所
        營之攤位有紅茶攤及彈珠汽水攤兩攤，如遇假日、晴朗
        天氣，因人潮眾多，2人才會一起擺攤且各顧一攤，平
        日或人潮較少之假日，通常僅李彥汀或李湘云一人擺攤
        ，備料也會因此縮減，故經常只將其中一攤往前推至距
        前方水溝20~30公分處擺攤，另一攤則停放於後方室內
        空間（即新北市政府城鄉局所訂製之木質門板範圍內）
        ，未為營運，如此情況下，往長福街方向推移之紅茶攤
        或彈珠汽水攤並無可能超出系爭428地號土地之範圍。
        尤其在108年農曆年間，經被告警告將會持續開單後，
        李湘云、李彥汀更是謹慎而不曾逾越系爭428、544地號
        土地之地界範圍，故即便遇晴朗假日而有擺放2攤之需
        求，李湘云、李彥汀或於2攤成一字型排放時使2攤距水
        溝較遠處，或將2個攤位呈L型擺放於系爭428地號土地
        內，而李湘云、李彥汀擺攤之攤位數量（1攤或2攤）及
        方式從來都不是固定的，此參被告於原審所提之照片，
        有106年間Google地圖影像畫面，有時間、出處不明之
        照片者，此等照片雖均非本案舉發當時之現況，但可明
        顯看出李湘云、李彥汀擺放攤位之方式、範圍幾乎每次
        都不一樣，則108年交字第309號判決以勘驗當天收攤狀
        況之一字型排開模式做為認定該案連續舉發期間之每次
        擺攤情況，應有誤認。原告李彥汀、李湘云為說明舉發
        期間擺放飲料攤之各種可能情況，曾於臺北高等行政法
        院110年度交上字第49號案件以照片方式呈現之，照片
        所呈現之擺攤方式均不會占用到系爭544地號土地，足
        見原告稱被告舉發時，其攤位並無占用系爭544地號土
        地，確有可能。
　　　③復查，原審108年度交字第309、503號案件於109年1月9
        日所為之測量，實乃針對該案之舉發（即107年12月24
        日至108年4月28日）所為之調查，然109年度交字第602
        號案之舉發係發生於109年2月21日至109年5月26日，於
        109年1月9日測量時，上開舉發案件均尚未發生，則原
        審以109年1月9日之測量結果推論未來發生之舉發案均
        延續同一位置設攤，實有認定事實之錯誤，衡情，原告
        李湘云、李彥汀於108年交字第309、503案件審理過程
        中再三強調未逾越428、544土地地界，絕無可能於109
        年1月9日測量後仍持續逾越544地界。
      ④原告李彥汀於原審109年10月15日庭呈與三峽派出所所長
        陳華欽之LINE對話紀錄，陳華欽轉傳訊息告知李彥汀表
        示：如果在544地號設攤除開單外並會「扣攤沒入排除
        」，如果只在428地號設攤就是開單並持續告發但不會
        扣攤，原告李彥汀以此主張所擺設之攤位並未設在系爭
        544地號土地上，所以三峽派出所歷來都只有開舉發通
        知單而未曾直接扣攤沒入，依照上開LINE對話紀錄，被
        告應能提出對李彥汀、李湘云所為扣攤沒入排除之紀錄
        ，然被告迄今未能提出針對系爭544地號土地上設攤之
        扣攤沒入記錄或說明李彥汀等若有占用到系爭544地號
        土地卻未為扣攤之理由，應認原告設攤並未占用到系爭
        544地號土地。
      ⑤原審108年度交字第309號判決雖謂109年1月9日勘驗時原
        告主張舉發時紅茶攤之位置除被告主張外，另有擺設在
        面向攤位左測之圓柱起，水溝邊起算21公分，則依複丈
        成果圖所示，紅茶攤、彈珠汽水攤位置確實在系爭544
        地號土地上等語。然觀勘驗當日紅茶攤與彈珠汽水攤為
        收攤狀態，其擺放位置與平日營業時不盡相同，李湘云
        於勘驗當日雖有說舉發時紅茶攤會擺設於面向左側圓柱
        、水溝邊起算21公分處，但該陳述僅僅是針對勘驗當日
        兩攤位呈現一字連排的狀態所為，因法院當日並未就該
        案每次舉發向兩造確認舉發位置，亦未向二造確認是否
        數百件擺攤均從未變更過位置和方式，故不應以原告當
        天之陳述作為歷來每次舉發之擺放方式，如前所述，縱
        原告將紅茶攤、彈珠汽水攤2攤一字連排擺攤，依原告
        於於臺北高等行政法院110年度交上字第49號案件提呈
        之照片，2攤均不會逾越系爭544地號土地地界，而原告
        不可能每次擺攤都剛好在水溝起算21公分處，該處又未
        畫線或畫框，原告擺攤位置要無可能每次都不變，更何
        況被告亦不否認於舉發當時，若攤位僅有使用爭428地
        號土地，其仍會開單，則被告何以證明其每次就系爭42
        8地號土地使用情況開單時，攤位都正好亦有占到系爭5
        44地號土地？！足見被告主張以109年1月9日複丈成果
        圖作為每次舉發之狀況，應無可採。
    ⑸綜上所陳，系爭428地號土地為原告李湘云之子李逢時所有
      ，李逢時為重度精障人士，全日需年邁之母親李湘云照料
      生活，李湘云於擺攤之虞尚須拖著年邁身軀照顧李逢時，
      不時往返醫院，勸說服藥、就醫，生活辛勞困苦，李湘云
      自母親李美玉一代即在三峽老家擺攤維生，李湘云之子李
      彥汀不忍外祖母、母親擺攤受人欺侮，故與母親李湘云共
      同擺攤以維持全家生計，93年間幸得系爭428地號土地原
      地主之憐憫而同意李湘云以畢生積蓄購得系爭428地號土
      地（登記於長子李逢時名下），李湘云本以為自此可安穩
      地在自己的土地上擺攤謀生，未料鄰地地主林英俊不樂見
      李湘云一家於其出租他人之店面前擺攤（斯時之「金三峽
      牛角西點麵包店」及「台灣藝術雕刻之家」），起訴請求
      法院判決李逢時一家不得在系爭428地號土地上擺攤及設
      置招牌，該案經臺灣高等法院100年度上字第932號判決李
      逢時勝訴確定，判決理由明確表示：「新北市○○區○○段○0
      00地號土地所有權人為上訴人李逢時，林英俊就其建物騎
      樓屋簷下緣至地面之空間，並無排除系爭428地號土地所
      有權人使用其土地之權利，上訴人林英俊請求由上訴人李
      逢時將附圖二428B（1）範圍內之攤販及招牌除去，並禁
      止上訴人於此範圍內設攤及招牌，為無理由」，然李逢時
      一家獲得上開勝訴判決後，仍遭受被告因有心人士之檢舉
      以行政手段妨害李逢時一家於自己土地上擺攤謀生，處境
      實屬艱難，本件若認原告李湘云一家均不得再繼續使用自
      己所有、依法繳納地價稅之系爭428地號土地，受益的不
      是一般大眾，亦非被告，而是一直以來與李逢時一家纏訟
      多年而欲以各種手段奪取李逢時使用自己土地權利之鄰地
      所有人或承租人，為此，請判決如原告聲明，留給李逢時
      一家三代於自己土地上經營攤販謀生之生存權利。　　
（二）聲明：
   1、原告李彥汀：如附表一所之裁決處分均撤銷。
   2、原告李湘云：如附表二所之裁決處分均撤銷。
   3、原告劉錦郎：如附表三所之裁決處分均撤銷。
   4、原告劉沅益：如附表四所之裁決處分均撤銷。
三、被告答辯及聲明：
（一）答辯要旨：
   1、按道路交通管理處罰條例第3條第1款規定：「一、道路：
      指公路、街道、巷衖、廣場、騎樓、走廊或其他供公眾通
      行之地方。」與道路交通安全規則第140條規定：「任何
      人不得有下列行為：……。五、未經許可在道路擺設攤位。
      ……。」。依新北市政府107年12月22日新北府工使字第107
      2446617號函及新北市政府工務局108年5月29日新北工使
      字第1080976910號函釋，有關系爭428地號土地之類似騎
      樓構造物，雖非「新北市騎樓及無遮簷人行道設置標準」
      規定應設置之騎樓，惟依所屬「變更三峽都市計畫（三角
      湧老街區再發展方案）」規劃意旨及土地使用分區管制等
      規定，認定該類似騎樓具供公眾通行使用之性質。另交通
      部107年10月25日交路字第1075014458號函示略以：「…面
      臨道路留設之騎樓，不論是法定騎樓或私設騎樓，只要是
      供公眾通行，就有條例第3條規定之適用，…」旨揭類似騎
      樓構造物既經認定具公共眾通行使用之性質，違規地點確
      實為騎樓及供公眾通行之地方，已屬道路交通管理處罰條
      例之道路範圍並為警察機關管理；本件原告於前揭時間、
      地點之騎樓擺設攤位（以擺放攤架方式將騎樓納入經營範
      圍）之事實存在，故員警依法舉發原告交通違規等情，此
      有員警職務報告在卷可稽，是為事實，堪以採信。
   2、本件新北市政府答辯狀針對本案系爭428地號土地自日據
      時期開始即為供公眾通行使用，且屬「雙面臨路」之格局
      ，屬供公眾通行使用之事實。
　 3、有關本案員警係針對原告於旨揭騎樓擺設攤位販賣食品妨
      礙通行，依道路交通管理處罰條例所為之舉發。
（二）聲明：原告之訴駁回。
四、爭點：
    被告所指如附表一至附表四所示之違規地點（民權街37號前
    、長福街6號前），是否屬道路交通管理處罰條例第3條第1
    款所規定之「道路」範圍（此係如附表一至附表四所示裁決
    處分合法之前提要件）？
五、本院的判斷：　
（一）前提事實：
      爭訟概要欄所載之事實，除原告否認其所擺設攤位處屬道
      路交通管理處罰條例第3條第1款所規定之「道路」範圍外
      ，其餘事實業據二造所不爭執，且有如附表一至附表四所
      示之舉發違反道路交通管理事件通知單影本共515紙（見
      原審卷〈六〉第73頁至第336頁）、新北市政府警察局違反
      道路交通管理事件裁決書影本515紙（見原審卷〈二〉、〈三
      〉、〈四〉、〈五〉）、職務報告影本515紙（見原審卷〈七〉、
      〈八〉）附卷足資佐證，是除原告否認部分外，其餘事實自
      堪認定。
（二）被告所指如附表一至附表四所示之違規地點（民權街37號
      前、長福街6號前），均非屬道路交通管理處罰條例第3條
      第1款所規定之「道路」範圍：
   1、應適用之法令：
      道路交通管理處罰條例第3條第1款：
      本條例用詞，定義如下：
      一、道路：指公路、街道、巷衖、廣場、騎樓、走廊或其
          他供公眾通行之地方。
　  ⑵行政訴訟法：
　    ①第236條之2第3項：
　　　　簡易訴訟程序之上訴，除第二百四十一條之一規定外，
        準用第三編規定。
　　　②第237條之9第2項：
　　　　交通裁決事件之上訴，準用第二百三十五條、第二百三
        十五條之一、第二百三十六條之一、第二百三十六條之
        二第一項至第三項及第二百三十七條之八規定。
      ③第260條第3項：　　　
　　　  受發回或發交之高等行政法院，應以最高行政法院所為
        廢棄理由之法律上判斷為其判決基礎
   2、就原告李彥汀、李湘云擺設攤位處（即民權街37號前）及
      劉錦郎、劉沅益擺設攤位處（即長福街6號前）之屬於系
      爭428地號土地範圍部分（下稱「於系爭428地號土地擺攤
      處」）析論如下：
    ⑴於系爭428地號土地擺攤處並無因具「騎樓」或「類似騎樓
      」性質而該當道路交通管理處罰條例第3條第1款所規定之
      「道路」：
　　　①系爭428地號土地之地目為「建」，而所有人為訴外人李
        逢時〈權利範圍：全部，於93年11月5日因買賣而取得〉
        ，又其土地使用分區為「變更三峽都市計畫〈三角湧老
        街再發展方案《89年10月26日》〉」之「歷史風貌特定用
        區」（備註：土地取得〈開發〉方式為「非屬公共設施用
        地，都市計畫未規定」，非屬公共設施保留地）而非屬
        「景觀道路用地或道路用地」，且無減免地價稅等節，
        有土地登記第二類謄本影本1紙、新北市政府都市計畫
        土地使用分區〈或公共設施用地〉證明書影本1紙（見本
        院卷〈二〉第5頁、第7頁）、新北市政府稅捐稽徵處三鶯
        分處108年9月16日新北稅鶯一字第1084917932號函及使
        用分區查詢結果影本1紙（見本院108年度交字第309號
        卷〈貳〉第183頁、第569頁）附卷可稽。
　　　②又就系爭428地號土地之「騎樓」性質疑義一案，業據新
        北市政府工務局於104年8月26日以新北工使字第104157
        2405號函：「說明：．．．二、有關旨揭428地號土地之性
        質，經本次與會單位釐清說明彙整如下：㈠經查旨揭地
        號位屬『變更三峽都市計畫（三角湧老街區再發展方案
        ）之歷史風貌特定專用區』，有關三峽老街辦理復舊改
        善工程中，其施作範圍僅沿民權街之計畫道路辦理修繕
        ，原計畫道路依前開土地使用分區管制要點第2條第2項
        規定，規劃為景觀道路用地（範圍包含民權道路兩側騎
        樓）供人行為主兼作緊急、服務性道路使用，故民權街
        兩側騎樓空間依法必須辦理淨空作道路使用；惟民權段
        428地號位於三峽民權街銜接長福街轉角處，長福街延
        伸段非屬原先辦理復舊改善工程之範疇。依都市計畫圖
        說闡述前揭地號非位於15公尺景觀道路範圍內，且依都
        市設計準則說明未來該地號建物涉及修、改建時應參酌
        該計畫區『風貌保存』、『原樣復舊』、『風格管制』之規定
        辦理都市設計審議。上開說明本府城鄉發展局前以104
        年5月15日新北城設字第1040873936號、104年6月8日新
        北城設字第1041019430號函說明在案。㈡再查旨揭428地
        號依地政資訊系爭查詢無建物登記相關資料可稽，且查
        新北市政府『使照存根光碟影像網路管理系統』亦無使用
        執照登載紀錄，系爭地號目前非屬依建築相關法令申請
        所檢討留設之法定騎樓，本局前以104年5月12日新北工
        使字第1040852926號、104年6月1日新北工使字第10409
        76018號及104年7月23日新北工使字第1041322034號函
        說明在案。㈢有關428地號上構造物權屬疑義，前經樹林
        地政事務所104年5月18日新北樹地測字第1043846563號
        函說明（略）：『經查旨揭建物係屬實施建築管理前之
        建物，本所於94年間依建物所有權人申請，現場辦理建
        物第一次測量及登記完竣，經調閱當時案附建物照片，
        該建物前段部分即有騎樓之構造存在，本所係依當時使
        用現況測繪建物測量成果圖並標註【騎樓】，惟因該騎
        樓使用鄰地未予計算面積、登記。』。㈣另有關428地號
        是否為道路應供公眾通行疑義一節，本府養護工程處前
        以104年5月27日新北養一字第1043094157號函說明旨揭
        地號土地（民權段428地號）非屬該處權管『市區道路條
        例』所指計畫道路（長福街）範疇。另查該428地號土地
        亦非屬都市計畫規劃之道路用地，亦非指定建築線在案
        之現有巷道。三、綜上，有關三峽區民權段428地號土
        地現況之構造物，目前尚無辦理合法建物登記資料可稽
        ，且經新北市政府城鄉發展局表示，未來該地號建物涉
        及修、改建時應參酌該計畫區『原貌保存』、『原樣復舊』
        、『風格管制』之規定辦理都市設計審議，故旨揭土地現
        狀非屬依現行建築相關法令申請建築許可所檢討留設之
        騎樓。」（見本院卷〈二〉第9頁至第13頁〈單數頁〉）；
        嗣新北市樹林地政事務所亦於104年9月16日以新北樹地
        測字第1043853035號函：「主旨：有關三峽民權段398
        建號（長福街2號）建物測量成果圖標註『騎樓』疑義一
        案，本所業已註銷『騎樓』標註，檢送建物測量成果圖1
        份供參，請查照。說明：依新北市政府工務局104年9月
        11日新北工使字第104168125號函及新北市政府警察局
        三峽分局104年9月7日新北警峽交字第1043267530號函
        辦理。」（見本院卷〈二〉第15頁）；又就系爭428地號
        土地應否供公眾通行疑義一案，復經新北市政府工務局
        於107年11月22日以新北工使字第1072204844號函載稱
        ：「．．．說明：．．．二、經查旨揭土地屬『歷史風貌特定
        專用區』，依『新北市騎樓無遮簷人行道設置標準』規定
        ，無需設置騎樓或無遮簷人行道；惟該專用區是否涉及
        風貌保存、原樣復舊及風格管制等規定，應請臺端另洽
        目的事業主管機關（本府城鄉發展局）釐清。」（見本
        院卷〈二〉第17頁），而新北市政府城鄉發展局則於107
        年11月30日以新北城設字第1072256578號函說明：「．．
        ．二、旨揭地號土地應否供公眾通行一事，因事涉騎樓
        認定事宜，請洽騎樓主管機關本府工務局釐清。三、另
        查旨揭土地屬『歷史風貌特定專用區』，依據『變更三峽
        都市計畫（三角湧老街區再發展方案使用管制要點』第2
        點第1款第5目規定：『建築物之修建，整建或新建計畫
        ，均應符合【風貌保存】、【原樣復舊】及【風格管制
        】之規定，並依本計畫都市設計準則設計，經都市設計
        審議通過後始得發照建築。』，故坐落本案土地上建築
        物之修建、整建或新建計畫則應依前揭規定辦理。」（
        見本院108年度交字第309號卷〈貳〉第151頁）。
　  　③據上，足見系爭428地號土地，乃係：
　　　　A.私人所有。
　　　　B.地目為「建」，使用區分為「變更三峽都市計畫（三
          角湧老街區再發展方案）之『歷史風貌特定專用區』」
          （非「景觀道路用地」）。
　　　　C.非市區道路條例所指計畫道路（長福街）範疇，亦非
          屬都市計畫規劃之道路用地，亦非指定建築線在案之
          現有巷道。
　　　　D.非屬依現行建築相關法令申請建築許可所檢討留設之
          「騎樓」。
　　　　E.無減免地價稅。
　　　④再者，「㈣關於三峽分局上訴部分即附表三、四之裁決書
        部分：⒈經查，附表三及附表四之裁決書，違規地點均
        記載為長福街6號；而長福街6號房屋坐落之428地號土
        地為李逢時所有，地目為建，使用分區屬改制前臺北縣
        政府於89年8月所發布『變更三峽都市計畫（三角湧老街
        區再發展方案）』之歷史風貌特定專用區，非屬公共設
        施用地；依上開都市計畫都市設計準則規定，民權街轉
        角銜接長福街處，應延續街屋的型式，保有騎樓空間之
        設置，惟轉向長福街部分已脫離景觀道路用地之範疇；
        又428地號土地上現況之構造物，無辦理合法建物登記
        資料，非屬建築法第43條第2項規定之騎樓，而長福街6
        號房屋前方搭設遮雨棚之空地，屬建築基地範圍內之法
        定空地，非屬騎樓或道路範圍，且428地號土地查無因
        無償供公眾通行，而依土地稅減免規則第9條規定免徵
        地價稅等情，為原審依法確定之事實，核與原審卷附土
        地登記謄本（原審卷一第61頁）、新北市政府都市計畫
        土地使用分區（或公共設施用地）證明書（原審卷一第
        63頁）、新北市政府工務局104年8月26日新北工使字第
        1041572405號函（原審卷一第65至69頁）、新北市政府
        稅捐稽徵處108年9月16日新北稅鶯一字第1084917932號
        函、新北市政府城鄉發展局簽稿會單（臺灣新北地方法
        院108年度交字第309號卷〈下稱第309號卷〉二第183、17
        3頁）相符，自得採為判決之基礎。是以，428地號土地
        既不屬『變更三峽都市計畫（三角湧老街區再發展方案
        ）』土地使用分區管制要點規劃之15公尺景觀道路用地
        ，復非該都市計畫之設計準則所定應維持街屋延續之騎
        樓空間，新北市政府107年12月22日函以該土地上之構
        造物依所屬都市計畫之規劃意旨及土地使用分區管制等
        規定，應認屬類似騎樓，而具供公眾通行使用之性質，
        即與該都市計畫分區管制要點及都市設計準則之規定不
        符，難謂有據。從而，原判決認定：428地號土地非道
        路用地，亦非公共設施用地，且其現況之構造物，非屬
        法定騎樓，新北市政府107年12月22日函認為該土地上
        之類似騎樓具公眾通行使用之性質，係將屬私人所有，
        且非法定騎樓之428地號土地，恣意創設、擴張解釋為
        類似騎樓，於法有違等情，經核並無違誤。三峽分局主
        張428地號土地是否具備『符合供公眾通行』之特性，為
        不確定法律概念，屬行政機關判斷餘地範疇，原判決未
        具體指明新北市政府107年12月22日函認定428地號土地
        上之類似騎樓具公眾通行使用性質，其判斷有何違法不
        當之處，逕自作成不同之認定，核有判決適用法規不當
        之違誤云云，並非可採。」（見臺北高等行政法院110
        年度交上字第92號判決），發回意旨亦已認同系爭428
        地號土地上具騎樓外形構造物處非屬「法定騎樓」，不
        得以其為「類似騎樓」而認定具公眾通行使用之性質；
        況且，長福街6號前（即原告劉錦郎、劉沅益擺設攤位
        處），其上方僅有鐵架之帆布頂遮，並無建築構造物，
        此亦有警方提出之街景圖2張及照片影本2幀（見原審卷
        〈九〉第22頁、第25頁頁、第26頁）附卷足憑，是該處非
        屬「法定」或「私設」之「騎樓」，要屬明確。
　　　⑤從而，於系爭428地號土地擺攤處自無被告所指因具「騎
        樓」或「類似騎樓」性質而該當道路交通管理處罰條例
        第3條第1款所規定之「道路」，是被告主張於系爭428
        地號土地擺攤處屬「類似騎樓」構造物，具有公眾使用
        之性質，屬道路交通管理處罰條例第3條第1款所規範之
        「道路」，自無足採。
　　⑵於系爭428地號土地擺攤處並非因屬「既成道路」而該當道
      路交通管理處罰條例第3條第1款所規定之「道路」：
　　　①按「公用地役關係乃私有土地而具有公共用物性質之法
        律關係，與民法上地役權之概念有間，久為我國法制所
        承認（參照本院釋字第二五五號解釋、行政法院四十五
        年判字第八號及六十一年判字第四三五號判例）。既成
        道路成立公用地役關係，首須為不特定之公眾通行所必
        要，而非僅為通行之便利或省時；其次，於公眾通行之
        初，土地所有權人並無阻止之情事；其三，須經歷之年
        代久遠而未曾中斷，所謂年代久遠雖不必限定其期間，
        但仍應以時日長久，一般人無復記憶其確實之起始，僅
        能知其梗概（例如始於日據時期、八七水災等）為必要
        。」（參照司法院釋字第400號解釋理由書）。
　　　②經查：
　　　　A.於系爭428地號土地擺攤處所面臨之長福街，其所坐
          落之民權段422地號土地（重測後），於77年1月20日
          第一次登記時，其地目即登記為「道」；所坐落之民
          權段423地號土地（重測後），於日據時期之昭和3年
          （即民國17年）將原屬「建物敷地」地目變換為「道
          路」，於昭和4年（即民國18年）12月28日所為之地
          目登記為「道路」，業主為「林香」，於35年12月31
          日為總登記時地目亦登記為「道」，所有權人為「林
          香」；所坐落之民權段424地號土地（重測後），於
          日據時期之昭和3年（即民國17年）將原屬「建物敷
          地」地目變換為「道路」，業主為「國有」，於45年
          2月1日為登記時，其地目亦登記為「道」，所有權人
          為「國有」，管理者為「臺北縣政府」，此有新北市
          樹林地政事務所111年9月1日新北樹地資字第1116213
          139號函所檢送之地籍資料清單及相關電子處理前舊
          簿、光復初期舊簿、土地台帳、日據時期登記簿（見
          本院卷〈一〉第303頁至第340頁）附卷足憑，足認長福
          街係自日據時期即已存在者，而其範圍應係包括現今
          之民權段422、423、424地號土地。
　　　　B.系爭428地號土地（重測前為三峽段三峽小段10地號
          ，日據時期為「三峽三角湧街10番地〈地目：建物敷
          地〉」，民國35年12月30日為總登記，土地標示地目
          為「建」，所有權人為「林香」，65年3月20日由「
          林蕋」因繼承而取得所有權，66年8月9日逕為分割〈
          地目：建〉，因分割轉載10-2、10-3地號），而其所
          緊臨之民權段427地號土地（重測前為三峽段三峽小
          段10之2地號），則係於66年8月9日由三峽段三峽小
          段10地號分割而出，且於100年4月7日由新北市政府
          養護工程處接管，此亦有新北市樹林地政事務所111
          年9月1日新北樹地資字第1116213139號函所檢送之地
          籍資料清單及相關電子處理前舊簿、光復初期舊簿、
          土地台帳、日據時期登記簿（見本院卷〈一〉第361頁
          至第376頁）附卷足憑，又參諸目前長福街之現況（
          見本院卷〈一〉第183頁），足認系爭428地號土地（重
          測前為三峽段三峽小段10地號）自日據時期，即屬建
          地，嗣因其中一部分為道路使用，乃於66年8月9日分
          割出三峽段三峽小段10之2地號（重測後為民權段427
          地號土地），且於100年4月7日由新北市政府養護工
          程處接管。
　　　　C.又原告李湘云於本院審理中陳稱：「（428地號土地
          上有無蓋過建築物？）有。」、「（何時有看到蓋過
          房子？）是鐵皮的屋頂，旁邊的牆是用薄木板，隔著
          裡外，做生意用的，雖然很小，但是在祖師廟旁邊賣
          檳榔，是我在賣的，地點是現在賣臭豆腐那裡，我國
          小三年級就在那邊賣東西，我是39年出生的，那時是
          向林蕋租的。」、「（是否認識陳萬枝？）我認識陳
          萬枝。陳萬枝當時是他在現在賣臭豆腐攤的後面，我
          和媽媽是住在陳萬枝的隔壁，我們是向林蕋租前面的
          鐵皮屋頂房子賣東西。」、「（民權街與長福街轉角
          的地方，你小時候該地是在做什麼？）我90幾年時是
          兒子李逢時在賣彩券，與我小時候看到的是房子沒有
          變，那時用途是在賣麵等，一直都有租人家擺攤做生
          意。」、「（後來為何買428地號土地？）當時是用
          租的，地主說要將地賣給別人，是428地號後面，就
          是我們租來住的土地人家要賣，給我們錢叫我們搬走
          ，428地號是向林蕋父親租的，他的父親過世後，林
          蕋說有賣土地，所以我們才向林蕋買的。小時候都在
          做生意，所以我買來之後也是在那邊做生意。」（見
          本院卷〈二〉第136頁、第137頁）。查新北市政府稅捐
          稽徵處111年9月2日新北稅鶯二字第1115717334號函
          回覆本院：「主旨：有關貴院函詢門牌號碼新北市○○
          區○○街0號之房屋是否曾課徵房屋稅一案，經查旨揭
          房屋業於96年1月12日因拆除註銷房屋稅籍，隨函檢
          附註銷前房屋稅籍紀錄表1紙供參，請查照。」（見
          本院卷〈一〉第377頁、第379頁），而該註銷前房屋稅
          籍紀錄表確係記載坐落「新北市○○區○○街0號」之房
          屋，自57年1月起課徵房屋稅，而納稅義務人係「陳
          萬枝」，而關於系爭428地號土地之所有權人變化情
          形，亦與原告李湘云所述相符，另由卷附新北市政府
          城鄉發展局102年1月31日北城設字第1021154382號函
          所檢附之「新北市○○區○○街00號至長福街2號」於90
          年整修前之照片（見本院108年度交字第309號卷〈參〉
          第253頁、第254頁），亦可見原告李湘云、李彥汀擺
          攤處店面招牌係「廟口冰店」，而其左側（往民權街
          方向）則有「福州魚丸」之招牌，且攤位係擺在緊接
          道路處。
　　 　 D.又系爭428地號土地非如民權段422、423地號土地於
          日據時期均係由原地目「建物敷地」變更為「道路」
          ，且其係一臨路（長福街）之狹長形狀之土地，且係
          在三峽祖師廟與老街間之人潮眾多之處，適合自己或
          供出租擺攤營業使用，應無棄之而放任不用之理；再
          者；非基於法律規定而私設具「騎樓」外形之建築構
          造物者，其考量理由本有諸端，尚有供停車、店面營
          業及置物等用途，非必然係「供公眾通行」而排除自
          己使用；況且，系爭428地號土地旁即係「長福街」
          ，本可供不特定之人通行，縱有不特定之人行走於系
          爭428地號土地擺攤處，就二者之相對位置而言，應
          僅係為「通行之便利或省時」，而非「通行所必要」
          。
　　  ③綜上所述，於系爭428地號土地擺攤處，核與司法院釋字
        第400號解釋理由書所闡述之「既成道路」之要件不符
        。
　　  ④至於臺灣高等法院96年度上字第102號民事判決（見本院
        卷〈二〉第41頁至第48頁）雖載稱：「且系爭土地（即系
        爭428地號土地）上搭建門牌號碼為臺北縣○○鎮○○街00
        號之2（現為金子榮玉品店）及臺北縣○○鎮○○街0號（現
        為臺灣藝術雕刻之家）建物之騎樓，固緊臨三峽祖師廟
        ，為三峽鎮文化中心，考古、觀光，訪客絡繹不絕，附
        近商家林立，應屬三峽鎮繁榮地段之一，交通便利，人
        口密集，『然自日據時期以來，即用供公眾往來及通行
        ，已相當於既成道路』，且因系爭土地屬不規則之狹長
        畸零土地，不能獨立建屋使用等情．．．。本院因認被上
        訴人（李逢時〈本件原告李湘云之子〉）主張按系爭土地
        93年1月較低之申報地價年息百分之十計算其損害，尚
        嫌過高，應核減至百分之四，始屬適當。」；然由該判
        決全文以觀，該判決係因李逢時起訴主張林英俊無正當
        權源而越界建屋，無權占有系爭428地號土地，而訴請
        拆屋還地及給付不當得利，乃於計算損害時，而為上開
        計算依據之說明，是系爭428地號土地是否為為「既成
        道路」，本非該判決之訴訟標的，故亦無「本院所為本
        件行政訴訟判決須以該民事法律關係是否成立為準據」
        之情事；再者，上開民事判決，亦未說明何以系爭428
        地號土地自日據時期以來，即用供公眾往來及通行，已
        相當於既成道路之依據（即何以符合司法院釋字第400
        號解釋理由書所闡述之「既成道路」之要件），而所指
        「騎樓」一節，並不足使系爭地428地號土地該當道路
        交通管理處罰條例第3條第1款所指之「道路」，亦業經
        說明如上，是自難執臺灣高等法院96年度上字第102號
        民事判決即認系爭428地號土地為「既成道路」。另由
        臺灣高等法院100年度上易字第932號民事判決（見本院
        卷〈一〉第79頁至第98頁）以觀，其係林英俊、楊淑貞、
        洪耀輝起訴主張李逢時及其母親（李湘云）明知新北市
        ○○區○○街00號（承租人：楊淑貞）及長福街2號建物（
        承租人：洪耀輝）。自日據時代興建初始以來即以系爭
        428地號土地畸零地作為騎樓而對外通行，卻於上開建
        物騎樓下長期設攤、 懸掛招牌及圍搭建鐵皮圍籬，妨
        害林英俊對於系爭建物之通行及使用，爰依民法第767
        條第1項及第962條之規定，請求李逢時及李湘云將系爭
        建物騎樓下之攤販及招牌除去，並禁止其於系爭建物騎
        樓下設攤及以圍籬等方法妨害林英俊之使用通行，經該
        判決認定等建物所坐落之基地並非袋地，林英俊房屋建
        築設計不當而自招無法通行道路之結果，不能因林英俊
        為謀求個人所有房屋較高之經濟價值，而強謂鄰地所有
        人有容忍其通行之義務，且林英俊就其建物騎樓屋簷下
        緣至地面之空間，並無排除系爭428地號土地所有權人
        使用其土地之權利，又林英俊並非民權段544地號土地
        及其上建物（含騎樓）之所有權人，故所為請求為無理
        由，而楊淑貞及洪耀輝基於建物占有人地位，所為請求
        亦無理由，乃廢棄原判決而駁回林英俊、楊淑貞、洪耀
        輝第一審之訴及假執行之聲請，是該判決之雖於理由中
        敘及臺灣高等法院96年度上字第102號民事判決之前開
        內容，亦難執之即謂系爭428地號土地屬「既成道路」
        ；再者，觀乎該民事卷內所附照片及綜合辯論意旨狀（
        本院108年度交字第309號卷〈參〉第252頁至第304頁），
        其中第252頁至第256頁照片係新北市城鄉發展局102年1
        月31日北城設字第1021154382號函所檢附之「新北市○○
        區○○街00號至長福街2號」於90年整修前之照片，而第2
        57頁至第264頁照片則應係林英俊等人於斯時與李逢時
        、李湘云訴訟中所拍攝之現況照片，此等部分均僅足以
        證明拍照當時系爭428地號土地上已有屋簷構造物，至
        於第265頁至第304頁則係林英俊於該案所提出之2份綜
        合辯論意旨狀，其內容亦僅係林英俊之片面主張（林英
        俊於該案係遭敗訴判決），此均不足為認定系爭428地
        號土地為「既成道路」之依據。　　　　
   3、就原告李彥汀、李湘云擺設攤位處（即民權街37號前）並
      無逾越至系爭544地號土地部分，析論如下：
　　⑴系爭544地號土地所有人為新北市政府，管理人為新北市政
      府養護工程處，而使用分區為「部分景觀道路用地、部分
      道路用地」等節，有土地建物查詢資料、使用分區查詢結
      果各1紙（見本院108年度交字第309號卷〈貳〉第565頁、第
      569頁）附卷可稽，又依「變更三峽都市計畫（三角湧老
      街區再發展方案）書」（見本院108年度交字第309號卷〈
      貳〉第575頁第606頁）所示，其核屬「景觀道路用地」（
      即：「為維護本計畫區之建築人文景觀及現有道路尺度而
      劃設之，供人行為主兼作緊急、服務性道路使用。其現有
      道路部分，應維持現有尺度；至計畫區內兩側現有之牌樓
      、騎樓、立面則應配合風貌建築物之保存，規劃作為道路
      景觀元素。」），另依臺北縣三峽鎮公所97年11月12日北
      縣峽建字第0970027733號函所稱：「主旨：貴院函囑查明
      民權段544地號土地經徵收取得後，其上建物門牌號碼民
      權街37號，係屬何人有權使用？詳如說明二，．．．。說明
      ：．．．二、依89年發布實施『變更三峽都市計畫（三角湧老
      街區再發展方案）』規定，已將原為二之四號道路用地變
      更為景觀道路用地（77年奉準徵收且已發放補償完畢之十
      五米計畫道路），該道路用地內包括牌樓、騎樓（含立面
      ）及部分第一落街屋應配合風貌建築物之保存，規劃作為
      道路景觀元素。故此區部分街屋尚未依二之四號道路使用
      ，得由原屋主（或利害關係人或使用人）繼續原來之使用
      。」（見本院108年度交字第309號卷〈貳〉第555頁），是
      民權街37號前屬系爭544地號土地者，核屬道路交通管理
      處罰條例第3條第1款之「道路」範圍，固堪認定。
　　⑵惟按行政訴訟法第236條、第136條準用民事訴訟法第277條
      （當事人主張有利於己之事實者，就其事實有舉證之責任
      。但法律別有規定，或依其情形顯失公平者，不在此限。
      ），又行政法院應依職權調查事實關係，不受當事人主張
      之拘束；行政法院於撤銷訴訟，應依職權調查證據，行政
      訴訟法第125條第1項、第133條前段亦分別定有明文，是
      行政法院在審理案件時應盡闡明義務，使當事人盡主張事
      實及聲明證據之能事，並盡職權調查義務，以查明事實真
      相，避免真偽不明之情事發生，惟如已盡闡明義務及職權
      調查義務後，事實仍真偽不明時，則作舉證責任之分配，
      使應負舉證責任之人負擔該不利之結果（參照最高行政法
      院94年度判字第58號判決）。亦即行政法院就應依職權調
      查證據之事件，僅係免除行政訴訟當事人之主張責任（即
      所謂主觀舉證責任），並非免除當事人之舉證義務（即所
      謂客觀舉證責任），亦即待證事實陷於不明時，當事人仍
      應負擔不利益之舉證責任分配，此依行政訴訟法第237條
      之9第1項之規定，於交通裁決事件訴訟程序亦準用之。
　　⑶經查：
　　　①另案（本院108年度交字第309號）審理中，承審法官固
        曾於109年1月9日至現場履勘，勘驗結果：「一、就被
        告主張舉發時，紅茶攤所在位置，目前面向紅茶攤之右
        手邊的圓柱旁邊21公分起，面向鐵板的距離13公分起，
        所在位置及面積地號。二、原告主張舉發時紅茶攤之位
        置除被告主張外，另有擺設在面向攤位左側之圓柱起，
        水溝邊起算21公分，就紅茶攤位及汽水攤位所占的位置
        及面積地號。三、諭知地政事務所就上開一、二所示之
        攤位座落位置、面積土地及其地號，測繪後將複丈成果
        圖檢送本院辦理。四、現場拍攝照片4張附卷參辦。」
        ，此有勘驗筆錄1份及所拍攝之照片4張（見本院108年
        度交字第309號卷〈貳〉第499頁至第501頁、第503頁至第
        509頁〈單數頁〉）在卷足憑，嗣經新北市樹林地政事務
        所就其所處地號土地及占用面積予以測量，測量結果顯
        示就原告李彥汀、李湘云擺設攤位處（即民權街37號前
        ）除位於系爭428地號土地外，另有逾越至系爭544地號
        土地部分（即標示544⑴及544⑵者），此亦有新北市樹林
        地政事務所複丈成果圖1紙（見原審卷〈貳〉第521頁）附
        卷可憑，又本院於更審時函詢新北市樹林地政事務所就
        上開複丈成果圖之相關疑義，經新北市樹林地政事務所
        於111年5月10日以新北樹地測字第1116207033號函說明
        ：「．．．二、本案係依法院現場指示位置測量，旨揭案
        件成果圖使用編號如下：（一）位置A，範圍包括544⑴
        ，僅量測紅茶攤位置。（二）位置B，範圍包括544⑵、4
        28⑴、428⑵，量測紅茶攤及雞蛋冰位置。」（見原審卷〈
        貳〉第29頁），隨函並檢送「法院囑託鑑測案件法官現
        場囑託事項紀錄表」1份（見本院卷〈一〉第31頁），而
        紀錄表亦記載法官囑託事項為：「1、位置A，僅測紅茶
        攤位置，於鐵板前15公分，測該面積。2、位置B，測紅
        茶攤及雞蛋冰，位置於圓柱旁，測位置及面積。」。
　　　②惟上開勘驗日期係在109年1月9日，而本件如附表一、二
        所示之違規期間係在109年2月21日至同年5月26日，均
        係在該勘驗日期之後，且承審法官業於109年2月17日提
        示該109年1月9日之複丈成果圖表予原告李彥汀、李湘
        云表示意見（見108年度交字第309號卷〈貳〉第533頁至
        第537頁之言詞辯論筆錄），則原告李彥汀、李湘云當
        已知悉依複丈成果確有擺攤越界至系爭544地號土地（
        道路用地）之情事，且警方所針對者將非僅係就其於系
        爭428地號土地擺設攤位是否違規，且及於逾越至系爭5
        44地號土地之明顯違規部分，衡情原告李彥汀、李湘云
        擺設攤位時應會避免越界至系爭544地號土地，而新北
        市三峽區公所於109年4月17日，亦設置木板圍籬區隔系
        爭544地號土地〈內側〉（見本院卷〈一〉第169頁之新北市
        三峽區公所營繕工程施工照片表），又依Google街景圖
        〈108年7月、108年8月〉（見本院卷〈一〉第183頁、185頁
        、第187頁）所示，原告李彥汀、李湘云於民權街37號
        前之擺設攤位處，固仍有逾越至544地號土地之情形，
        然於如表一、附表二所示之違規日期（109年2月21日至
        同年5月26日）後之Google街景圖〈109年8月、109年11
        月、110年2月〉（見本院卷〈一〉第189頁、第191頁、第1
        93頁）所示，確實均已未逾越至系爭544地號土地。
　　　③此外，被告並未提出充足之證據或證據調查方法足供證
        明或調查，則其所主張原告李彥汀、李湘云所擺設之攤
        位越界至系爭544地號土地（如附表一、附表二所示）
        ，即陷於真偽不明，故作舉證責任之分配，仍應由被告
        負擔不利益之結果，是自難認被告之此一主張為真實。
   4、綜上所述，被告所指原告李彥汀、李湘云、劉錦郎、劉沅
      益分別於如附表一至附表四所示之違規行為地點，均非屬
      道路交通管理處罰條例第3條第1款所規定之「道路」範圍
      ，自不構成「在『道路』置放足以妨礙交通之物。」（道路
      交通管理處罰條例第82條第1項第1款）、「利用『道路』為
      工作場所。」（道路交通管理處罰條例第82條第1項第3款
      ）、「未經許可在『道路』擺設攤位。」（道路交通管理處
      罰條例第82條第1項第10款）等違規事實，是被告分別以
      如附表一至附表四所示之裁決處分予以處罰，均核有違誤
      。
（三）本件判決基礎已經明確，兩造其餘的攻擊防禦方法及訴訟
      資料經本院斟酌後，核與判決結果不生影響，無一一論述
      之必要，一併說明。
（四）本件訴訟費用2,000元（含原審裁判費300元、上訴裁判費
      1,500元〈由原告、被告各繳納750元〉及資料使用費200元〈
      由原告繳納〉），應由被告負擔；被告應賠償給付原告1,2
      50元。
六、結論：
    被告所為如附表一至附表四所示之裁決處分均違法，原告李
    彥汀、李湘云、劉錦郎、劉沅益分別訴請撤銷，為有理由，
    應予准許。
中    華    民    國   111    年    11    月    3     日
                  行政訴訟庭  法  官  陳鴻清
一、上為正本係照原本作成。
二、如不服本判決，應於判決送達後20日內，向本院提出上訴狀
    並表明上訴理由（原判決所違背之法令及其具體內容或依訴
    訟資料可認為原判決有違背法令的具體事實），其未載明上
    訴理由者，應於提出上訴後 20 日內向本院補提理由書（上
    訴狀及上訴理由書均須按他造人數附繕本，如未按期補提上
    訴理由書，則逕予駁回上訴），並應繳納上訴裁判費新臺幣
    750 元。
                              書記官  李玉秀
中    華    民    國   111    年    11    月    3     日


附表一：（原告李彥汀）
編號 違規時間（109年） 違規地點（新北市三峽區） 違規事實 違反法條（道路交通管理處罰條例） 舉發通知單（填單日期：即違規日期） 應到案日期（109 年） 裁決書（裁決日期：109 年8 月10日） 罰鍰（單位：新臺幣） 1 03月31日14時30分 民權街37號 違規設攤（西瓜汁） 第82條第1 項第10款 新北警交字第C00000000號 05月01日 新北警峽交裁字第000000000號 1500元 2 03月31日16時36分 民權街37號 違規設攤（賣飲料） 第82條第1 項第10款 新北警交字第C00000000號 05月02日 新北警峽交裁字第000000000號 1500元 3 04月03日12時55分 民權街37號 違規設攤（西瓜汁） 第82條第1 項第10款 新北警交字第C00000000號 05月04日 新北警峽交裁字第000000000號 1500元 4 04月04日12時36分 民權街37號 違規設攤（紅茶） 第82條第1 項第10款 新北警交字第C00000000號 05月05日 新北警峽交裁字第000000000號 1500元 5 04月05日14時43分 民權街37號 違規設攤（賣西瓜汁） 第82條第1 項第10款 新北警交字第C00000000號 05月06日 新北警峽交裁字第000000000號 1500元 6 04月08日14時11分 民權街37號 違規攤販（紅茶） 第82條第1 項第10款 新北警交字第C00000000號 05月09日 新北警峽交裁字第000000000號 1500元 7 04月10日11時15分 民權街37號 違規設攤（賣西瓜汁） 第82條第1 項第10款 新北警交字第C00000000號 05月11日 新北警峽交裁字第000000000號 1500元 8 04月10日12時26分 民權街37號 違規設攤（西瓜汁） 第82條第1 項第10款 新北警交字第C00000000號 05月11日 新北警峽交裁字第000000000號 1500元 9 04月10日13時36分 民權街37號 違規設攤（西瓜汁） 第82條第1 項第10款 新北警交字第C00000000號 05月11日 新北警峽交裁字第000000000號 1500元 10 04月11日12時13分 民權街37號 違規設攤（賣飲料） 第82條第1 項第10款 新北警交字第C00000000號 05月12日 新北警峽交裁字第000000000號 1500元 11 04月13日13時25分 民權街37號 違規設攤（西瓜汁） 第82條第1 項第10款 新北警交字第C00000000號 05月14日 新北警峽交裁字第000000000號 1500元 12 04月13日14時40分 民權街37號 違規設攤（紅茶） 第82條第1 項第10款 新北警交字第C00000000號 05月14日 新北警峽交裁字第000000000號 1500元 13 04月15日13時30分 民權街37號 違規設攤（紅茶） 第82條第1 項第10款 新北警交字第C00000000號 05月16日 新北警峽交裁字第000000000號 1500元 14 04月15日14時27分 民權街37號 違規設攤 第82條第1 項第10款 新北警交字第C00000000號 05月16日 新北警峽交裁字第000000000號 1500元 15 04月15日15時41分 民權街37號 違規設攤（飲料） 第82條第1 項第10款 新北警交字第C00000000號 05月16日 新北警峽交裁字第000000000號 1500元 16 04月15日16時42分 民權街37號 違規設攤（紅茶） 第82條第1 項第10款 新北警交字第C00000000號 05月16日 新北警峽交裁字第000000000號 1500元 17 04月17日15時38分 民權街37號 違規設攤（紅茶） 第82條第1 項第10款 新北警交字第C00000000號 05月18日 新北警峽交裁字第000000000號 1500元 18 04月17日16時37分 民權街37號 違規設攤（紅茶） 第82條第1 項第10款 新北警交字第C00000000號 05月18日 新北警峽交裁字第000000000號 1500元 19 04月19日12時05分 民權街37號 違規設攤（西瓜汁） 第82條第1 項第10款 新北警交字第C00000000號 05月20日 新北警峽交裁字第000000000號 1500元 20 04月26日12時53分 民權街37號 違規設攤（西瓜汁） 第82條第1 項第10款 新北警交字第C00000000號 05月26日 新北警峽交裁字第000000000號 1500元 21 05月01日15時40分 民權街37號 違規設攤（賣飲料） 第82條第1 項第10款 新北警交字第C00000000號 06月02日 新北警峽交裁字第000000000號 1500元 22 05月08日13時45分 民權街37號 違規設攤（西瓜汁） 第82條第1 項第10款 新北警交字第C00000000號 06月09日 新北警峽交裁字第000000000號 1500元 23 05月08日14時49分 民權街37號 違規設攤（西瓜汁） 第82條第1 項第10款 新北警交字第C00000000號 06月09日 新北警峽交裁字第000000000號 1500元 24 05月13日15時15分 民權街37號 違規設攤（紅茶） 第82條第1 項第10款 新北警交字第C00000000號 06月14日 新北警峽交裁字第000000000號 1500元 25 05月20日15時55分 民權街37號 違規設攤（西瓜汁） 第82條第1 項第10款 新北警交字第C00000000號 06月21日 新北警峽交裁字第000000000號 1500元 
附表二：（原告李湘云）
編號 違規時間（109年） 違規地點（新北市三峽區） 違規事實 違反法條（道路交通管理處罰條例） 舉發通知單（填單日期：即違規日期） 應到案日期（109 年） 裁決書（裁決日期：109 年8 月10日） 罰鍰（單位：新臺幣） 1 02月21日15時27分 民權街37號 違規設攤（西瓜汁） 第82條第1 項第10款 新北警交字第C00000000號 03月22日 新北警峽交裁字第000000000號 1500元 2 02月28日12時15分 民權街37號 違規設攤（紅茶） 第82條第1 項第10款 新北警交字第C00000000號 03月29日 新北警峽交裁字第000000000號 1500元 3 02月28日13時50分 民權街37號 違規設攤（紅茶） 第82條第1 項第10款 新北警交字第C00000000號 03月29日 新北警峽交裁字第000000000號 1500元 4 03月06日11時47分 民權街37號 違規設攤（紅茶） 第82條第1 項第10款 新北警交字第C00000000號 04月07日 新北警峽交裁字第000000000號 1500元 5 03月15日17時50分 民權街37號 違規設攤（西瓜汁） 第82條第1 項第10款 新北警交字第C00000000號 04月16日 新北警峽交裁字第000000000號 1500元 6 03月22日18時12分 民權街37號 違規設攤（紅茶） 第82條第1 項第10款 新北警交字第C00000000號 04月23日 新北警峽交裁字第000000000號 1500元 7 03月23日12時52分 民權街37號 違規設攤 第82條第1 項第10款 新北警交字第C00000000號 04月24日 新北警峽交裁字第000000000號 1500元 8 03月24日12時14分 民權街37號 違規設攤（紅茶） 第82條第1 項第10款 新北警交字第C00000000號 04月25日 新北警峽交裁字第000000000號 1500元 9 03月24日17時20分 民權街37號 違規設攤 第82條第1 項第10款 新北警交字第C00000000號 04月25日 新北警峽交裁字第000000000號 1500元 10 03月26日11時36分 民權街37號 違規設攤（紅茶） 第82條第1 項第10款 新北警交字第C00000000號 04月27日 新北警峽交裁字第000000000號 1500元 11 03月26日12時47分 民權街37號 違規設攤（紅茶） 第82條第1 項第10款 新北警交字第C00000000號 04月27日 新北警峽交裁字第000000000號 1500元 12 03月27日14時34分 民權街37號 違規設攤（紅茶） 第82條第1 項第10款 新北警交字第C00000000號 04月28日 新北警峽交裁字第000000000號 1500元 13 03月30日11時20分 民權街37號 違規設攤 第82條第1 項第10款 新北警交字第C00000000號 05月01日 新北警峽交裁字第000000000號 1500元 14 03月30日12時28分 民權街37號 違規設攤（紅茶） 第82條第1 項第10款 新北警交字第C00000000號 04月30日 新北警峽交裁字第000000000號 1500元 15 03月30日13時38分 民權街37號 違規設攤（紅茶） 第82條第1 項第10款 新北警交字第C00000000號 04月30日 新北警峽交裁字第000000000號 1500元 16 03月31日11時21分 民權街37號 違規設攤（紅茶） 第82條第1 項第10款 新北警交字第C00000000號 05月02日 新北警峽交裁字第000000000號 1500元 17 03月31日12時23分 民權街37號 違規設攤（西瓜汁） 第82條第1 項第10款 新北警交字第C00000000號 04月30日 新北警峽交裁字第000000000號 1500元 18 03月31日13時35分 民權街37號 違規設攤（西瓜汁） 第82條第1 項第10款 新北警交字第C00000000號 05月01日 新北警峽交裁字第000000000號 1500元 19 04月01日12時19分 民權街37號 違規設攤（紅茶攤） 第82條第1 項第10款 新北警交字第C00000000號 05月01日 新北警峽交裁字第000000000號 1500元 20 04月02日11時50分 民權街37號 違規設攤（西瓜汁） 第82條第1 項第10款 新北警交字第C00000000號 05月03日 新北警峽交裁字第000000000號 1500元 21 04月02日12時47分 民權街37號 違規攤販（西瓜汁） 第82條第1 項第10款 新北警交字第C00000000號 05月03日 新北警峽交裁字第000000000號 1500元 22 04月02日13時56分 民權街37號 違規設攤（西瓜汁） 第82條第1 項第10款 新北警交字第C00000000號 05月03日 新北警峽交裁字第000000000號 1500元 23 04月02日15時40分 民權街37號 違規設攤（西瓜汁） 第82條第1 項第10款 新北警交字第C00000000號 05月03日 新北警峽交裁字第000000000號 1500元 24 04月02日16時45分 民權街37號 違規設攤（紅茶） 第82條第1 項第10款 新北警交字第C00000000號 05月03日 新北警峽交裁字第000000000號 1500元 25 04月02日17時43分 民權街37號 違規設攤（西瓜汁） 第82條第1 項第10款 新北警交字第C00000000號 05月03日 新北警峽交裁字第000000000號 1500元 26 04月03日10時23分 民權街37號 違規攤販（紅茶） 第82條第1 項第10款 新北警交字第C00000000號 05月04日 新北警峽交裁字第000000000號 1500元 27 04月03日11時40分 民權街37號 違規設攤（紅茶） 第82條第1 項第10款 新北警交字第C00000000號 05月04日 新北警峽交裁字第000000000號 1500元 28 04月03日14時00分 民權街37號 違規設攤（紅茶） 第82條第1 項第10款 新北警交字第C00000000號 05月04日 新北警峽交裁字第000000000號 1500元 29 04月03日15時00分 民權街37號 違規設攤（西瓜汁） 第82條第1 項第10款 新北警交字第C00000000號 05月03日 新北警峽交裁字第000000000號 1500元 30 04月03日16時10分 民權街37號 違規設攤（飲料） 第82條第1 項第10款 新北警交字第C00000000號 05月04日 新北警峽交裁字第000000000號 1500元 31 04月03日17時20分 民權街37號 違規設攤（飲料） 第82條第1 項第10款 新北警交字第C00000000號 05月04日 新北警峽交裁字第000000000號 1500元 32 04月04日11時28分 民權街37號 違規設攤（紅茶） 第82條第1 項第10款 新北警交字第C00000000號 05月05日 新北警峽交裁字第000000000號 1500元 33 04月04日13時43分 民權街37號 違規設攤（紅茶） 第82條第1 項第10款 新北警交字第C00000000號 05月05日 新北警峽交裁字第000000000號 1500元 34 04月04日14時40分 民權街37號 違規設攤（賣飲料） 第82條第1 項第10款 新北警交字第C00000000號 05月05日 新北警峽交裁字第000000000號 1500元 35 04月04日15時52分 民權街37號 違規設攤（飲料） 第82條第1 項第10款 新北警交字第C00000000號 05月05日 新北警峽交裁字第000000000號 1500元 36 04月04日16時53分 民權街37號 違規設攤（西瓜汁） 第82條第1 項第10款 新北警交字第C00000000號 05月05日 新北警峽交裁字第000000000號 1500元 37 04月05日10時12分 民權街37號 違規設攤（飲料） 第82條第1 項第10款 新北警交字第C00000000號 05月06日 新北警峽交裁字第000000000號 1500元 38 04月05日11時17分 民權街37號 違規設攤（飲料） 第82條第1 項第10款 新北警交字第C00000000號 05月06日 新北警峽交裁字第000000000號 1500元 39 04月05日12時24分 民權街37號 違規攤販（賣紅茶） 第82條第1 項第10款 新北警交字第C00000000號 05月06日 新北警峽交裁字第000000000號 1500元 40 04月05日13時32分 民權街37號 違規攤販（賣紅茶） 第82條第1 項第10款 新北警交字第C00000000號 05月06日 新北警峽交裁字第000000000號 1500元 41 04月05日16時15分 民權街37號 違規設攤（西瓜汁） 第82條第1 項第10款 新北警交字第C00000000號 05月06日 新北警峽交裁字第000000000號 1500元 42 04月06日11時17分 民權街37號 違規設攤（西瓜汁） 第82條第1 項第10款 新北警交字第C00000000號 05月07日 新北警峽交裁字第000000000號 1500元 43 04月06日12時31分 民權街37號 違規攤販（西瓜汁） 第82條第1 項第10款 新北警交字第C00000000號 05月07日 新北警峽交裁字第000000000號 1500元 44 04月06日13時35分 民權街37號 違規設攤（紅茶） 第82條第1 項第10款 新北警交字第C00000000號 05月07日 新北警峽交裁字第000000000號 1500元 45 04月07日12時23分 民權街37號 在道路上堆放物品足以影響通行 第82條第1 項第1款 新北警交字第C00000000號 05月08日 新北警峽交裁字第000000000號 1500元 46 04月08日10時38分 民權街37號 違規設攤（紅茶冰） 第82條第1 項第10款 新北警交字第C00000000號 05月09日號 新北警峽交裁字第000000000號 1500元 47 04月08日11時51分 民權街37號 違規設攤（賣飲料） 第82條第1 項第10款 新北警交字第C00000000號 05月09日號 新北警峽交裁字第000000000號 1500元 48 04月08日13時04分 民權街37號 違規設攤（飲料） 第82條第1 項第10款 新北警交字第C00000000號 05月09日號 新北警峽交裁字第000000000號 1500元 49 04月08日15時14分 民權街37號 違規設攤（西瓜汁） 第82條第1 項第10款 新北警交字第C00000000號 05月09日號 新北警峽交裁字第000000000號 1500元 50 04月08日16時19分 民權街37號 違攤（飲料） 第82條第1 項第10款 新北警交字第C00000000號 05月09日號 新北警峽交裁字第000000000號 1500元 51 04月09日12時10分 民權街37號 違規設攤 第82條第1 項第10款 新北警交字第C00000000號 05月10日 新北警峽交裁字第000000000號 1500元 52 04月09日13時25分 民權街37號 違規設攤（紅茶攤） 第82條第1 項第10款 新北警交字第C00000000號 05月10日 新北警峽交裁字第000000000號 1500元 53 04月09日14時29分 民權街37號 違規設攤（西瓜汁） 第82條第1 項第10款 新北警交字第C00000000號 05月10日 新北警峽交裁字第000000000號 1500元 54 04月09日15時56分 民權街37號 違規設攤（紅茶） 第82條第1 項第10款 新北警交字第C00000000號 05月10日 新北警峽交裁字第000000000號 1500元 55 04月10日10時15分 民權街37號 違規設攤（西瓜汁） 第82條第1 項第10款 新北警交字第C00000000號 05月10日 新北警峽交裁字第000000000號 1500元 56 04月10日14時52分 民權街37號 違攤（飲料） 第82條第1 項第10款 新北警交字第C00000000號 05月11日 新北警峽交裁字第000000000號 1500元 57 04月10日16時03分 民權街37號 違規設攤（紅茶攤） 第82條第1 項第10款 新北警交字第C00000000號 05月11日 新北警峽交裁字第000000000號 1500元 58 04月10日17時35分 民權街37號 違規設攤（西瓜汁） 第82條第1 項第10款 新北警交字第C00000000號 05月11日 新北警峽交裁字第000000000號 1500元 59 04月11日10時10分 民權街37號 違規設攤（西瓜汁） 第82條第1 項第10款 新北警交字第C00000000號 05月12日 新北警峽交裁字第000000000號 1500元 60 04月11日11時05分 民權街37號 違規設攤 第82條第1 項第10款 新北警交字第C00000000號 05月12日 新北警峽交裁字第000000000號 1500元 61 04月11日13時15分 民權街37號 違規設攤（西瓜汁） 第82條第1 項第10款 新北警交字第C00000000號 05月12日 新北警峽交裁字第000000000號 1500元 62 04月11日14時19分 民權街37號 違規設攤（賣飲料） 第82條第1 項第10款 新北警交字第C00000000號 05月12日 新北警峽交裁字第000000000號 1500元 63 04月11日15時18分 民權街37號 違規設攤（賣飲料） 第82條第1 項第10款 新北警交字第C00000000號 05月12日 新北警峽交裁字第000000000號 1500元 64 04月12日12時27分 民權街37號 違規設攤（西瓜汁） 第82條第1 項第10款 新北警交字第C00000000號 05月13日 新北警峽交裁字第000000000號 1500元 65 04月12日13時39分 民權街37號 違規設攤（西瓜汁） 第82條第1 項第10款 新北警交字第C00000000號 05月13日 新北警峽交裁字第000000000號 1500元 66 04月12日15時12分 民權街37號 違規設攤（西瓜汁） 第82條第1 項第10款 新北警交字第C00000000號 05月13日 新北警峽交裁字第000000000號 1500元 67 04月12日16時18分 民權街37號 違規設攤（西瓜汁） 第82條第1 項第10款 新北警交字第C00000000號 05月12日 新北警峽交裁字第000000000號 1500元 68 04月12日17時18分 民權街37號 違規設攤（西瓜汁） 第82條第1 項第10款 新北警交字第C00000000號 05月12日 新北警峽交裁字第000000000號 1500元 69 04月13日12時20分 民權街37號 違規設攤（西瓜汁） 第82條第1 項第10款 新北警交字第C00000000號 05月14日 新北警峽交裁字第000000000號 1500元 70 04月13日15時45分 民權街37號 違規設攤 第82條第1 項第10款 新北警交字第C00000000號 05月14日 新北警峽交裁字第000000000號 1500元 71 04月13日16時52分 民權街37號 違規設攤（西瓜汁） 第82條第1 項第10款 新北警交字第C00000000號 05月14日 新北警峽交裁字第000000000號 1500元 72 04月14日11時19分 民權街37號 違規設攤（紅茶） 第82條第1 項第10款 新北警交字第C00000000號 05月15日 新北警峽交裁字第000000000號 1500元 73 04月14日12時21分 民權街37號 違攤（飲料） 第82條第1 項第10款 新北警交字第C00000000號 05月15日 新北警峽交裁字第000000000號 1500元 74 04月14日13時24分 民權街37號 違攤（飲料） 第82條第1 項第10款 新北警交字第C00000000號 05月15日 新北警峽交裁字第000000000號 1500元 75 04月14日14時29分 民權街37號 違規設攤（紅茶） 第82條第1 項第10款 新北警交字第C00000000號 05月15日 新北警峽交裁字第000000000號 1500元 76 04月14日15時53分 民權街37號 違規設攤（西瓜汁） 第82條第1 項第10款 新北警交字第C00000000號 05月15日 新北警峽交裁字第000000000號 1500元 77 04月15日10時57分 民權街37號 違規設攤（賣西瓜汁） 第82條第1 項第10款 新北警交字第C00000000號 05月16日 新北警峽交裁字第000000000號 1500元 78 04月15日12時13分 民權街37號 違規設攤（紅茶） 第82條第1 項第10款 新北警交字第C00000000號 05月16日 新北警峽交裁字第000000000號 1500元 79 04月16日10時48分 民權街37號 違規設攤（紅茶） 第82條第1 項第10款 新北警交字第C00000000號 05月16日 新北警峽交裁字第000000000號 1500元 80 04月16日11時56分 民權街37號 違規設攤（紅茶） 第82條第1 項第10款 新北警交字第C00000000號 05月16日 新北警峽交裁字第000000000號 1500元 81 04月16日13時07分 民權街37號 違規設攤（紅茶） 第82條第1 項第10款 新北警交字第C00000000號 05月17日 新北警峽交裁字第000000000號 1500元 82 04月16日14時11分 民權街37號 違規設攤（西瓜汁） 第82條第1 項第10款 新北警交字第C00000000號 05月17日 新北警峽交裁字第000000000號 1500元 83 04月16日15時15分 民權街37號 違規設攤（西瓜汁） 第82條第1 項第10款 新北警交字第C00000000號 05月17日 新北警峽交裁字第000000000號 1500元 84 04月16日16時20分 民權街37號 違規設攤（西瓜汁） 第82條第1 項第10款 新北警交字第C00000000號 05月17日 新北警峽交裁字第000000000號 1500元 85 04月17日10時37分 民權街37號 違規設攤（紅茶） 第82條第1 項第10款 新北警交字第C00000000號 05月18日 新北警峽交裁字第000000000號 1500元 86 04月17日11時42分 民權街37號 違規設攤（西瓜汁） 第82條第1 項第10款 新北警交字第C00000000號 05月18日 新北警峽交裁字第000000000號 1500元 87 04月17日12時50分 民權街37號 違規設攤（賣西瓜汁） 第82條第1 項第10款 新北警交字第C00000000號 05月18日 新北警峽交裁字第000000000號 1500元 88 04月17日14時28分 民權街37號 違規設攤（西瓜汁） 第82條第1 項第10款 新北警交字第C00000000號 05月18日 新北警峽交裁字第000000000號 1500元 89 04月18日10時15分 民權街37號 違規設攤（飲料） 第82條第1 項第10款 新北警交字第C00000000號 05月19日 新北警峽交裁字第000000000號 1500元 90 04月18日11時25分 民權街37號 違攤（飲料） 第82條第1 項第10款 新北警交字第C00000000號 05月19日 新北警峽交裁字第000000000號 1500元 91 04月18日12時19分 民權街37號 違規設攤（紅茶） 第82條第1 項第10款 新北警交字第C00000000號 05月19日 新北警峽交裁字第000000000號 1500元 92 04月18日13時24分 民權街37號 違規設攤（西瓜汁） 第82條第1 項第10款 新北警交字第C00000000號 05月19日 新北警峽交裁字第000000000號 1500元 93 04月18日14時26分 民權街37號 違規設攤（飲料） 第82條第1 項第10款 新北警交字第C00000000號 05月19日 新北警峽交裁字第000000000號 1500元 94 04月18日15時28分 民權街37號 違規設攤（西瓜汁） 第82條第1 項第10款 新北警交字第C00000000號 05月19日 新北警峽交裁字第000000000號 1500元 95 04月18日16時45分 民權街37號 違規設攤 第82條第1 項第10款 新北警交字第C00000000號 05月19日 新北警峽交裁字第000000000號 1500元 96 04月18日18時18分 民權街37號 在道路置放足以妨礙交通之物 第82條第1 項第1款 新北警交字第C00000000號 05月19日 新北警峽交裁字第000000000號 1500元 97 04月19日10時53分 民權街37號 違規設攤（西瓜汁） 第82條第1 項第10款 新北警交字第C00000000號 05月20日 新北警峽交裁字第000000000號 1500元 98 04月19日13時39分 民權街37號 違規設攤 第82條第1 項第10款 新北警交字第C00000000號 05月20日 新北警峽交裁字第000000000號 1500元 99 04月19日15時13分 民權街37號 違規設攤（紅茶） 第82條第1 項第10款 新北警交字第C00000000號 05月20日 新北警峽交裁字第000000000號 1500元 100 04月19日16時20分 民權街37號 違規設攤（紅茶） 第82條第1 項第10款 新北警交字第C00000000號 05月20日 新北警峽交裁字第000000000號 1500元 101 04月19日18時05分 民權街37號 違規設攤（賣西瓜汁） 第82條第1 項第10款 新北警交字第C00000000號 05月20日 新北警峽交裁字第000000000號 1500元 102 04月20日11時34分 民權街37號 違規設攤（西瓜汁） 第82條第1 項第10款 新北警交字第C00000000號 05月21日 新北警峽交裁字第000000000號 1500元 103 04月20日12時36分 民權街37號 違規設攤（紅茶） 第82條第1 項第10款 新北警交字第C00000000號 05月21日 新北警峽交裁字第000000000號 1500元 104 04月20日13時38分 民權街37號 違規設攤（西瓜汁） 第82條第1 項第10款 新北警交字第C00000000號 05月20日 新北警峽交裁字第000000000號 1500元 105 04月20日14時49分 民權街37號 違規設攤（西瓜汁） 第82條第1 項第10款 新北警交字第C00000000號 05月21日 新北警峽交裁字第000000000號 1500元 106 04月20日15時53分 民權街37號 違攤（飲料） 第82條第1 項第10款 新北警交字第C00000000號 05月21日 新北警峽交裁字第000000000號 1500元 107 04月21日11時07分 民權街37號 違規設攤（紅茶） 第82條第1 項第10款 新北警交字第C00000000號 05月22日 新北警峽交裁字第000000000號 1500元 108 04月21日12時16分 民權街37號 違規設攤（飲料） 第82條第1 項第10款 新北警交字第C00000000號 05月22日 新北警峽交裁字第000000000號 1500元 109 04月21日13時18分 民權街37號 違規設攤（賣西瓜汁） 第82條第1 項第10款 新北警交字第C00000000號 05月22日 新北警峽交裁字第000000000號 1500元 110 04月23日13時00分 民權街37號 違規攤販（紅茶） 第82條第1 項第10款 新北警交字第C00000000號 05月24日 新北警峽交裁字第000000000號 1500元 111 04月23日14時01分 民權街37號 違規設攤（紅茶） 第82條第1 項第10款 新北警交字第C00000000號 05月24日 新北警峽交裁字第000000000號 1500元 112 04月25日10時36分 民權街37號 違規設攤（飲料） 第82條第1 項第10款 新北警交字第C00000000號 05月26日 新北警峽交裁字第000000000號 1500元 113 04月25日11時36分 民權街37號 違規設攤（西瓜汁） 第82條第1 項第10款 新北警交字第C00000000號 05月26日 新北警峽交裁字第000000000號 1500元 114 04月25日12時41分 民權街37號 違規設攤（飲料） 第82條第1 項第10款 新北警交字第C00000000號 05月26日 新北警峽交裁字第000000000號 1500元 115 04月25日14時25分 民權街37號 違規設攤（西瓜汁） 第82條第1 項第10款 新北警交字第C00000000號 05月26日 新北警峽交裁字第000000000號 1500元 116 04月25日15時30分 民權街37號 違規設攤（紅茶） 第82條第1 項第10款 新北警交字第C00000000號 05月26日 新北警峽交裁字第000000000號 1500元 117 04月25日16時40分 民權街37號 違規設攤（賣西瓜汁） 第82條第1 項第10款 新北警交字第C00000000號 05月26日 新北警峽交裁字第000000000號 1500元 118 04月25日17時50分 民權街37號 違規設攤（賣飲料） 第82條第1 項第10款 新北警交字第C00000000號 05月26日 新北警峽交裁字第000000000號 1500元 119 04月26日11時40分 民權街37號 違規設攤（西瓜汁） 第82條第1 項第10款 新北警交字第C00000000號 05月27日 新北警峽交裁字第000000000號 1500元 120 04月26日13時56分 民權街37號 違規設攤（紅茶） 第82條第1 項第10款 新北警交字第C00000000號 05月27日 新北警峽交裁字第000000000號 1500元 121 04月26日15時00分 民權街37號 違規設攤（西瓜汁） 第82條第1 項第10款 新北警交字第C00000000號 05月27日 新北警峽交裁字第000000000號 1500元 122 04月26日16時19分 民權街37號 違規設攤（賣飲料） 第82條第1 項第10款 新北警交字第C00000000號 05月27日 新北警峽交裁字第000000000號 1500元 123 04月28日11時43分 民權街37號 違規設攤（紅茶） 第82條第1 項第10款 新北警交字第C00000000號 05月29日 新北警峽交裁字第000000000號 1500元 124 04月28日12時41分 民權街37號 違規設攤（紅茶攤） 第82條第1 項第10款 新北警交字第C00000000號 05月29日 新北警峽交裁字第000000000號 1500元 125 04月28日13時36分 民權街37號 違規設攤（紅茶攤） 第82條第1 項第10款 新北警交字第C00000000號 05月29日 新北警峽交裁字第000000000號 1500元 126 04月28日14時47分 民權街37號 違規設攤（西瓜汁） 第82條第1 項第10款 新北警交字第C00000000號 05月29日 新北警峽交裁字第000000000號 1500元 127 04月28日15時50分 民權街37號 違規設攤（飲料） 第82條第1 項第10款 新北警交字第C00000000號 05月29日 新北警峽交裁字第000000000號 1500元 128 04月28日16時49分 民權街37號 違規設攤（賣紅茶） 第82條第1 項第10款 新北警交字第C00000000號 05月29日 新北警峽交裁字第000000000號 1500元 129 04月29日11時06分 民權街37號 違規設攤（飲料） 第82條第1 項第10款 新北警交字第C00000000號 05月29日 新北警峽交裁字第000000000號 1500元 130 04月29日12時10分 民權街37號 違規設攤（紅茶） 第82條第1 項第10款 新北警交字第C00000000號 05月30日 新北警峽交裁字第000000000號 1500元 131 04月29日13時15分 民權街37號 違規設攤（西瓜汁） 第82條第1 項第10款 新北警交字第C00000000號 05月30日 新北警峽交裁字第000000000號 1500元 132 04月29日14時15分 民權街37號 違規設攤（西瓜汁） 第82條第1 項第10款 新北警交字第C00000000號 05月30日 新北警峽交裁字第000000000號 1500元 133 04月29日15時45分 民權街37號 違規設攤（紅茶） 第82條第1 項第10款 新北警交字第C00000000號 05月30日 新北警峽交裁字第000000000號 1500元 134 04月29日16時51分 民權街37號 違規設攤（紅茶） 第82條第1 項第10款 新北警交字第C00000000號 05月30日 新北警峽交裁字第000000000號 1500元 135 04月30日11時10分 民權街37號 違規設攤（紅茶） 第82條第1 項第10款 新北警交字第C00000000號 05月31日 新北警峽交裁字第000000000號 1500元 136 04月30日12時25分 民權街37號 違規設攤（西瓜汁） 第82條第1 項第10款 新北警交字第C00000000號 05月31日 新北警峽交裁字第000000000號 1500元 137 04月30日13時17分 民權街37號 違攤（飲料） 第82條第1 項第10款 新北警交字第C00000000號 05月30日 新北警峽交裁字第000000000號 1500元 138 04月30日13時30分 民權街37號 違規設攤（西瓜汁） 第82條第1 項第10款 新北警交字第C00000000號 05月31日 新北警峽交裁字第000000000號 1500元 139 04月30日14時38分 民權街37號 違規設攤（西瓜汁） 第82條第1 項第10款 新北警交字第C00000000號 05月31日 新北警峽交裁字第000000000號 1500元 140 04月30日15時41分 民權街37號 違規設攤（西瓜汁） 第82條第1 項第10款 新北警交字第C00000000號 05月31日 新北警峽交裁字第000000000號 1500元 141 04月30日16時59分 民權街37號 違規設攤（紅茶攤） 第82條第1 項第10款 新北警交字第C00000000號 05月31日 新北警峽交裁字第000000000號 1500元 142 05月01日10時35分 民權街37號 違規設攤（賣飲料） 第82條第1 項第10款 新北警交字第C00000000號 06月02日 新北警峽交裁字第000000000號 1500元 143 05月01日12時08分 民權街37號 違規設攤 第82條第1 項第10款 新北警交字第C00000000號 06月02日 新北警峽交裁字第000000000號 1500元 144 05月01日14時40分 民權街37號 違規設攤（賣飲料） 第82條第1 項第10款 新北警交字第C00000000號 06月02日 新北警峽交裁字第000000000號 1500元 145 05月01日16時44分 民權街37號 違規設攤（紅茶攤） 第82條第1 項第10款 新北警交字第C00000000號 06月01日 新北警峽交裁字第000000000號 1500元 146 05月02日10時20分 民權街37號 違規設攤（飲料） 第82條第1 項第10款 新北警交字第C00000000號 06月03日 新北警峽交裁字第000000000號 1500元 147 05月02日11時20分 民權街37號 違規設攤（賣西瓜汁） 第82條第1 項第10款 新北警交字第C00000000號 06月03日 新北警峽交裁字第000000000號 1500元 148 05月02日12時23分 民權街37號 違規設攤（紅茶） 第82條第1 項第10款 新北警交字第C00000000號 06月03日 新北警峽交裁字第000000000號 1500元 149 05月02日12時33分 民權街37號 違規設攤（賣紅茶） 第82條第1 項第10款 新北警交字第C00000000號 06月03日 新北警峽交裁字第000000000號 1500元 150 05月02日13時34分 民權街37號 違規攤販（西瓜汁） 第82條第1 項第10款 新北警交字第C00000000號 06月03日 新北警峽交裁字第000000000號 1500元 151 05月02日14時49分 民權街37號 違規設攤（西瓜汁） 第82條第1 項第10款 新北警交字第C00000000號 06月03日 新北警峽交裁字第000000000號 1500元 152 05月02日15時51分 民權街37號 違規設攤（飲料） 第82條第1 項第10款 新北警交字第C00000000號 06月03日 新北警峽交裁字第000000000號 1500元 153 05月02日16時54分 民權街37號 違規設攤 第82條第1 項第10款 新北警交字第C00000000號 06月03日 新北警峽交裁字第000000000號 1500元 154 05月02日18時05分 民權街37號 違規設攤（紅茶） 第82條第1 項第10款 新北警交字第C00000000號 06月03日 新北警峽交裁字第000000000號 1500元 155 05月03日10時02分 民權街37號 違規設攤 第82條第1 項第10款 新北警交字第C00000000號 06月04日 新北警峽交裁字第000000000號 1500元 156 05月03日11時10分 民權街37號 違規設攤（紅茶） 第82條第1 項第10款 新北警交字第C00000000號 06月03日 新北警峽交裁字第000000000號 1500元 157 05月03日13時30分 民權街37號 違規設攤 第82條第1 項第10款 新北警交字第C00000000號 06月04日 新北警峽交裁字第000000000號 1500元 158 05月03日13時40分 民權街37號 違規設攤（西瓜汁） 第82條第1 項第10款 新北警交字第C00000000號 06月04日 新北警峽交裁字第000000000號 1500元 159 05月03日14時56分 民權街37號 違規設攤（西瓜汁） 第82條第1 項第10款 新北警交字第C00000000號 06月04日 新北警峽交裁字第000000000號 1500元 160 05月03日15時56分 民權街37號 違規攤販（西瓜汁） 第82條第1 項第10款 新北警交字第C00000000號 06月04日 新北警峽交裁字第000000000號 1500元 161 05月03日17時05分 民權街37號 違規設攤（紅茶） 第82條第1 項第10款 新北警交字第C00000000號 06月04日 新北警峽交裁字第000000000號 1500元 162 05月03日18時25分 民權街37號 違規設攤（西瓜汁） 第82條第1 項第10款 新北警交字第C00000000號 06月04日 新北警峽交裁字第000000000號 1500元 163 05月04日10時59分 民權街37號 違規設攤（西瓜汁） 第82條第1 項第10款 新北警交字第C00000000號 06月05日 新北警峽交裁字第000000000號 1500元 164 05月04日12時36分 民權街37號 違規設攤（西瓜汁） 第82條第1 項第10款 新北警交字第C00000000號 06月05日 新北警峽交裁字第000000000號 1500元 165 05月04日15時28分 民權街37號 違規設攤（賣飲料） 第82條第1 項第10款 新北警交字第C00000000號 06月05日 新北警峽交裁字第000000000號 1500元 166 05月04日16時40分 民權街37號 違規設攤（紅茶） 第82條第1 項第10款 新北警交字第C00000000號 06月04日 新北警峽交裁字第000000000號 1500元 167 05月05日10時25分 民權街37號 違規設攤（紅茶攤） 第82條第1 項第10款 新北警交字第C00000000號 06月06日 新北警峽交裁字第000000000號 1500元 168 05月05日11時45分 民權街37號 違規設攤（紅茶攤） 第82條第1 項第10款 新北警交字第C00000000號 06月06日 新北警峽交裁字第000000000號 1500元 169 05月05日12時55分 民權街37號 違規設攤（紅茶） 第82條第1 項第10款 新北警交字第C00000000號 06月06日 新北警峽交裁字第000000000號 1500元 170 05月05日14時11分 民權街37號 違規設攤（紅茶） 第82條第1 項第10款 新北警交字第C00000000號 06月06日 新北警峽交裁字第000000000號 1500元 171 05月05日15時14分 民權街37號 違規設攤（紅茶） 第82條第1 項第10款 新北警交字第C00000000號 06月06日 新北警峽交裁字第000000000號 1500元 172 05月05日16時15分 民權街37號 違規設攤（紅茶） 第82條第1 項第10款 新北警交字第C00000000號 06月06日 新北警峽交裁字第000000000號 1500元 173 05月05日17時13分 民權街37號 違攤（飲料） 第82條第1 項第10款 新北警交字第C00000000號 06月06日 新北警峽交裁字第000000000號 1500元 174 05月06日10時35分 民權街37號 違規設攤 第82條第1 項第10款 新北警交字第C00000000號 06月07日 新北警峽交裁字第000000000號 1500元 175 05月06日11時39分 民權街37號 違規設攤（西瓜汁） 第82條第1 項第10款 新北警交字第C00000000號 06月07日 新北警峽交裁字第000000000號 1500元 176 05月06日12時40分 民權街37號 違規攤販（西瓜汁） 第82條第1 項第10款 新北警交字第C00000000號 06月07日 新北警峽交裁字第000000000號 1500元 177 05月06日13時50分 民權街37號 違規攤販（西瓜汁） 第82條第1 項第10款 新北警交字第C00000000號 06月07日 新北警峽交裁字第000000000號 1500元 178 05月06日15時15分 民權街37號 違規設攤（飲料） 第82條第1 項第10款 新北警交字第C00000000號 06月07日 新北警峽交裁字第000000000號 1500元 179 05月07日11時35分 民權街37號 違規攤販（紅茶） 第82條第1 項第10款 新北警交字第C00000000號 06月08日 新北警峽交裁字第000000000號 1500元 180 05月07日12時51分 民權街37號 違規攤販（紅茶） 第82條第1 項第10款 新北警交字第C00000000號 06月08日 新北警峽交裁字第000000000號 1500元 181 05月07日13時54分 民權街37號 違規設攤（西瓜汁） 第82條第1 項第10款 新北警交字第C00000000號 06月08日 新北警峽交裁字第000000000號 1500元 182 05月08日09時45分 民權街37號 違規設攤（西瓜汁） 第82條第1 項第10款 新北警交字第C00000000號 06月09日 新北警峽交裁字第000000000號 1500元 183 05月08日10時51分 民權街37號 違規設攤 第82條第1 項第10款 新北警交字第C00000000號 06月09日 新北警峽交裁字第000000000號 1500元 184 05月08日12時34分 民權街37號 違規設攤（賣飲料） 第82條第1 項第10款 新北警交字第C00000000號 06月09日 新北警峽交裁字第000000000號 1500元 185 05月08日16時15分 民權街37號 違規設攤（飲料） 第82條第1 項第10款 新北警交字第C00000000號 06月09日 新北警峽交裁字第000000000號 1500元 186 05月09日09時55分 民權街37號 違規設攤（飲料） 第82條第1 項第10款 新北警交字第C00000000號 06月10日 新北警峽交裁字第000000000號 1500元 187 05月09日11時02分 民權街37號 違規設攤（賣紅茶） 第82條第1 項第10款 新北警交字第C00000000號 06月10日 新北警峽交裁字第000000000號 1500元 188 05月09日12時00分 民權街37號 違規設攤（紅茶） 第82條第1 項第10款 新北警交字第C00000000號 06月10日 新北警峽交裁字第000000000號 1500元 189 05月09日13時13分 民權街37號 違規設攤（賣西瓜汁） 第82條第1 項第10款 新北警交字第C00000000號 06月10日 新北警峽交裁字第000000000號 1500元 190 05月09日14時00分 民權街37號 違規設攤（飲料） 第82條第1 項第10款 新北警交字第C00000000號 06月10日 新北警峽交裁字第000000000號 1500元 191 05月09日15時18分 民權街37號 違規設攤（紅茶攤） 第82條第1 項第10款 新北警交字第C00000000號 06月10日 新北警峽交裁字第000000000號 1500元 192 05月09日16時22分 民權街37號 違規設攤（西瓜汁） 第82條第1 項第10款 新北警交字第C00000000號 06月09日 新北警峽交裁字第000000000號 1500元 193 05月09日17時25分 民權街37號 違規設攤（西瓜汁） 第82條第1 項第10款 新北警交字第C00000000號 06月09日 新北警峽交裁字第000000000號 1500元 194 05月10日09時50分 民權街37號 違規設攤（紅茶） 第82條第1 項第10款 新北警交字第C00000000號 06月11日 新北警峽交裁字第000000000號 1500元 195 05月10日11時05分 民權街37號 違規設攤（飲料） 第82條第1 項第10款 新北警交字第C00000000號 06月11日 新北警峽交裁字第000000000號 1500元 196 05月10日12時16分 民權街37號 違規設攤（紅茶） 第82條第1 項第10款 新北警交字第C00000000號 06月10日 新北警峽交裁字第000000000號 1500元 197 05月10日13時23分 民權街37號 違規攤販（西瓜汁） 第82條第1 項第10款 新北警交字第C00000000號 06月11日 新北警峽交裁字第000000000號 1500元 198 05月10日14時30分 民權街37號 違規設攤 第82條第1 項第10款 新北警交字第C00000000號 06月11日 新北警峽交裁字第000000000號 1500元 199 05月10日15時36分 民權街37號 違規攤販（紅茶） 第82條第1 項第10款 新北警交字第C00000000號 06月11日 新北警峽交裁字第000000000號 1500元 200 05月10日16時55分 民權街37號 違規攤販（西瓜汁） 第82條第1 項第10款 新北警交字第C00000000號 06月11日 新北警峽交裁字第000000000號 1500元 201 05月11日11時07分 民權街37號 違規設攤（西瓜汁） 第82條第1 項第10款 新北警交字第C00000000號 06月12日 新北警峽交裁字第000000000號 1500元 202 05月11日12時05分 民權街37號 違規攤販（飲料） 第82條第1 項第10款 新北警交字第C00000000號 06月12日 新北警峽交裁字第000000000號 1500元 203 05月11日12時58分 民權街37號 違規設攤（賣西瓜汁） 第82條第1 項第10款 新北警交字第C00000000號 06月12日 新北警峽交裁字第000000000號 1500元 204 05月11日14時10分 民權街37號 違規設攤（西瓜汁） 第82條第1 項第10款 新北警交字第C00000000號 06月12日 新北警峽交裁字第000000000號 1500元 205 05月13日11時05分 民權街37號 違規設攤（紅茶） 第82條第1 項第10款 新北警交字第C00000000號 06月14日 新北警峽交裁字第000000000號 1500元 206 05月13日12時05分 民權街37號 違規攤販（西瓜汁） 第82條第1 項第10款 新北警交字第C00000000號 06月14日 新北警峽交裁字第000000000號 1500元 207 05月13日12時58分 民權街37號 違規攤販（西瓜汁） 第82條第1 項第10款 新北警交字第C00000000號 06月14日 新北警峽交裁字第000000000號 1500元 208 05月13日14時15分 民權街37號 違規設攤（西瓜汁） 第82條第1 項第10款 新北警交字第C00000000號 06月14日 新北警峽交裁字第000000000號 1500元 209 05月13日16時20分 民權街37號 違規設攤（西瓜汁） 第82條第1 項第10款 新北警交字第C00000000號 06月14日 新北警峽交裁字第000000000號 1500元 210 05月14日10時59分 民權街37號 違規設攤（汽水） 第82條第1 項第10款 新北警交字第C00000000號 06月15日 新北警峽交裁字第000000000號 1500元 211 05月14日12時15分 民權街37號 違攤（飲料） 第82條第1 項第10款 新北警交字第C00000000號 06月15日 新北警峽交裁字第000000000號 1500元 212 05月14日13時15分 民權街37號 違規設攤（賣西瓜汁） 第82條第1 項第10款 新北警交字第C00000000號 06月15日 新北警峽交裁字第000000000號 1500元 213 05月14日14時17分 民權街37號 違規攤販（紅茶） 第82條第1 項第10款 新北警交字第C00000000號 06月15日 新北警峽交裁字第000000000號 1500元 214 05月14日15時17分 民權街37號 違規設攤 第82條第1 項第10款 新北警交字第C00000000號 06月15日 新北警峽交裁字第000000000號 1500元 215 05月14日16時23分 民權街37號 違規設攤（西瓜汁） 第82條第1 項第10款 新北警交字第C00000000號 06月15日 新北警峽交裁字第000000000號 1500元 216 05月15日10時48分 民權街37號 違規設攤（西瓜汁） 第82條第1 項第10款 新北警交字第C00000000號 06月16日 新北警峽交裁字第000000000號 1500元 217 05月15日11時47分 民權街37號 違規設攤（西瓜汁） 第82條第1 項第10款 新北警交字第C00000000號 06月16日 新北警峽交裁字第000000000號 1500元 218 05月15日13時11分 民權街37號 違規設攤（賣飲料） 第82條第1 項第10款 新北警交字第C00000000號 06月17日 新北警峽交裁字第000000000號 1500元 219 05月15日14時15分 民權街37號 違規設攤（賣西瓜汁） 第82條第1 項第10款 新北警交字第C00000000號 06月16日 新北警峽交裁字第000000000號 1500元 220 05月15日15時16分 民權街37號 違規設攤（賣西瓜汁） 第82條第1 項第10款 新北警交字第C00000000號 06月16日 新北警峽交裁字第000000000號 1500元 221 05月15日17時27分 民權街37號 違規設攤（紅茶） 第82條第1 項第10款 新北警交字第C00000000號 06月16日 新北警峽交裁字第000000000號 1500元 222 05月16日10時05分 民權街37號 違規設攤 第82條第1 項第10款 新北警交字第C00000000號 06月17日 新北警峽交裁字第000000000號 1500元 223 05月16日11時07分 民權街37號 違規設攤（西瓜汁） 第82條第1 項第10款 新北警交字第C00000000號 06月17日 新北警峽交裁字第000000000號 1500元 224 05月16日12時13分 民權街37號 違規設攤（紅茶攤） 第82條第1 項第10款 新北警交字第C00000000號 06月17日 新北警峽交裁字第000000000號 1500元 225 05月16日13時22分 民權街37號 違規設攤（賣西瓜汁） 第82條第1 項第10款 新北警交字第C00000000號 06月17日 新北警峽交裁字第000000000號 1500元 226 05月16日15時07分 民權街37號 違規設攤（賣紅茶） 第82條第1 項第10款 新北警交字第C00000000號 06月17日 新北警峽交裁字第000000000號 1500元 227 05月16日16時29分 民權街37號 違規設攤（西瓜汁） 第82條第1 項第10款 新北警交字第C00000000號 06月17日 新北警峽交裁字第000000000號 1500元 228 05月17日10時00分 民權街37號 違規設攤（紅茶） 第82條第1 項第10款 新北警交字第C00000000號 06月17日 新北警峽交裁字第000000000號 1500元 229 05月17日11時00分 民權街37號 違規設攤（西瓜） 第82條第1 項第10款 新北警交字第C00000000號 06月18日 新北警峽交裁字第000000000號 1500元 230 05月17日12時10分 民權街37號 違規設攤 第82條第1 項第10款 新北警交字第C00000000號 06月18日 新北警峽交裁字第000000000號 1500元 231 05月17日13時13分 民權街37號 違規設攤 第82條第1 項第10款 新北警交字第C00000000號 06月18日 新北警峽交裁字第000000000號 1500元 232 05月17日14時29分 民權街37號 違規設攤（賣飲料） 第82條第1 項第10款 新北警交字第C00000000號 06月18日 新北警峽交裁字第000000000號 1500元 233 05月17日16時00分 民權街37號 違規設攤（西瓜） 第82條第1 項第10款 新北警交字第C00000000號 06月18日 新北警峽交裁字第000000000號 1500元 234 05月17日17時03分 民權街37號 違規攤販（紅茶） 第82條第1 項第10款 新北警交字第C00000000號 06月18日 新北警峽交裁字第000000000號 1500元 235 05月17日18時09分 民權街37號 違規設攤（西瓜汁） 第82條第1 項第10款 新北警交字第C00000000號 06月17日 新北警峽交裁字第000000000號 1500元 236 05月21日11時15分 民權街37號 違規設攤（紅茶） 第82條第1 項第10款 新北警交字第C00000000號 06月20日 新北警峽交裁字第000000000號 1500元 237 05月21日12時31分 民權街37號 違規設攤（賣西瓜汁） 第82條第1 項第10款 新北警交字第C00000000號 06月21日 新北警峽交裁字第000000000號 1500元 238 05月21日13時44分 民權街37號 違規設攤（西瓜汁） 第82條第1 項第10款 新北警交字第C00000000號 06月22日 新北警峽交裁字第000000000號 1500元 239 05月23日11時30分 民權街37號 違規設攤（西瓜） 第82條第1 項第10款 新北警交字第C00000000號 06月24日 新北警峽交裁字第000000000號 1500元 240 05月23日12時37分 民權街37號 違規設攤（西瓜） 第82條第1 項第10款 新北警交字第C00000000號 06月24日 新北警峽交裁字第000000000號 1500元 241 05月23日13時40分 民權街37號 違規設攤（西瓜汁） 第82條第1 項第10款 新北警交字第C00000000號 06月24日 新北警峽交裁字第000000000號 1500元 242 05月23日14時50分 民權街37號 違規設攤（紅茶） 第82條第1 項第10款 新北警交字第C00000000號 06月23日 新北警峽交裁字第000000000號 1500元 243 05月23日15時52分 民權街37號 違規攤販（西瓜汁） 第82條第1 項第10款 新北警交字第C00000000號 06月24日 新北警峽交裁字第000000000號 1500元 244 05月23日17時01分 民權街37號 違規設攤（賣飲料） 第82條第1 項第10款 新北警交字第C00000000號 06月24日 新北警峽交裁字第000000000號 1500元 245 05月24日09時58分 民權街37號 違攤（飲料） 第82條第1 項第10款 新北警交字第C00000000號 06月25日 新北警峽交裁字第000000000號 1500元 246 05月24日10時58分 民權街37號 違規設攤（紅茶） 第82條第1 項第10款 新北警交字第C00000000號 06月25日 新北警峽交裁字第000000000號 1500元 247 05月24日11時59分 民權街37號 違規設攤（西瓜汁） 第82條第1 項第10款 新北警交字第C00000000號 06月25日 新北警峽交裁字第000000000號 1500元 248 05月24日13時00分 民權街37號 違規設攤（賣飲料） 第82條第1 項第10款 新北警交字第C00000000號 06月25日 新北警峽交裁字第000000000號 1500元 249 05月24日14時05分 民權街37號 違規設攤（西瓜汁） 第82條第1 項第10款 新北警交字第C00000000號 06月25日 新北警峽交裁字第000000000號 1500元 250 05月24日15時31分 民權街37號 違規設攤（西瓜汁） 第82條第1 項第10款 新北警交字第C00000000號 06月25日 新北警峽交裁字第000000000號 1500元 251 05月24日17時19分 民權街37號 違規設攤（賣西瓜汁） 第82條第1 項第10款 新北警交字第C00000000號 06月24日 新北警峽交裁字第000000000號 1500元 252 05月24日18時32分 民權街37號 違規攤販（賣紅茶） 第82條第1 項第10款 新北警交字第C00000000號 06月25日 新北警峽交裁字第000000000號 1500元 253 05月25日11時20分 民權街37號 違規設攤（賣西瓜汁） 第82條第1 項第10款 新北警交字第C00000000號 06月26日 新北警峽交裁字第000000000號 1500元 254 05月25日12時20分 民權街37號 違規設攤（紅茶攤） 第82條第1 項第10款 新北警交字第C00000000號 06月26日 新北警峽交裁字第000000000號 1500元 255 05月25日14時01分 民權街37號 違規設攤（紅茶攤） 第82條第1 項第10款 新北警交字第C00000000號 06月26日 新北警峽交裁字第000000000號 1500元 256 05月25日15時22分 民權街37號 違規設攤（飲料） 第82條第1 項第10款 新北警交字第C00000000號 06月26日 新北警峽交裁字第000000000號 1500元 257 05月25日16時46分 民權街37號 在騎樓堆置攤車 第82條第1 項第1款 新北警交字第C00000000號 06月25日 新北警峽交裁字第000000000號 1500元 258 05月26日12時07分 民權街37號 違規設攤（紅茶） 第82條第1 項第10款 新北警交字第C00000000號 06月27日 新北警峽交裁字第000000000號 1500元 259 05月26日13時25分 民權街37號 違規設攤（紅茶） 第82條第1 項第10款 新北警交字第C00000000號 06月27日 新北警峽交裁字第000000000號 1500元 
附表三：（原告劉錦郎）
編號 違規時間（109 年） 違規地點（新北市三峽區） 違規事實 違反法條（道路交通管理處罰條例） 舉發通知單（填單日期：即違規日期） 應到案日期（109 年） 裁決書（裁決日期：109 年8 月10日） 罰鍰（單位：新臺幣） 1 02月24日14時57分 長福街6號 違規設攤（臭豆腐） 第82條第1 項第10款 新北警交字第C00000000號 03月25日 新北警峽交裁字第000000000號 1500元 2 02月24日14時59分 長福街6號 違規設攤（地瓜） 第82條第1 項第10款 新北警交字第C00000000號 03月25日 新北警峽交裁字第000000000號 1500元 3 03月01日18時16分 長福街6號 違規設攤（臭豆腐） 第82條第1 項第10款 新北警交字第C00000000號 04月02日 新北警峽交裁字第000000000號 1500元 4 03月01日18時18分 長福街6號 違規設攤（地瓜） 第82條第1 項第10款 新北警交字第C00000000號 04月02日 新北警峽交裁字第000000000號 1500元 5 04月04日10時20分 長福街6號 在騎樓堆置攤車 第82條第1 項第1款 新北警交字第C00000000號 05月05日 新北警峽交裁字第000000000號 1500元 6 04月04日10時20分 長福街6號 違規設攤（臭豆腐） 第82條第1 項第10款 新北警交字第C00000000號 05月05日 新北警峽交裁字第000000000號 1500元 7 04月04日11時32分 長福街6號 違規設攤（臭豆腐） 第82條第1 項第10款 新北警交字第C00000000號 05月05日 新北警峽交裁字第000000000號 1500元 8 04月04日11時34分 長福街6號 違規設攤（地瓜） 第82條第1 項第10款 新北警交字第C00000000號 05月05日 新北警峽交裁字第000000000號 1500元 9 04月04日12時35分 長福街6號 違規設攤（地瓜） 第82條第1 項第10款 新北警交字第C00000000號 05月05日 新北警峽交裁字第000000000號 1500元 10 04月04日12時35分 長福街6號 違規設攤（臭豆腐） 第82條第1 項第10款 新北警交字第C00000000號 05月05日 新北警峽交裁字第000000000號 1500元 11 04月04日13時40分 長福街6號 違規設攤（地瓜） 第82條第1 項第10款 新北警交字第C00000000號 05月05日 新北警峽交裁字第000000000號 1500元 12 04月04日13時40分 長福街6號 違規設攤（臭豆腐） 第82條第1 項第10款 新北警交字第C00000000號 05月05日 新北警峽交裁字第000000000號 1500元 13 04月04日14時30分 長福街6號 違規設攤（賣臭豆腐） 第82條第1 項第10款 新北警交字第C00000000號 05月05日 新北警峽交裁字第000000000號 1500元 14 04月04日14時34分 長福街6號 違規設攤（賣地瓜） 第82條第1 項第10款 新北警交字第C00000000號 05月05日 新北警峽交裁字第000000000號 1500元 15 04月04日15時54分 長福街6號 違規設攤（臭豆腐） 第82條第1 項第10款 新北警交字第C00000000號 05月05日 新北警峽交裁字第000000000號 1500元 16 04月04日15時56分 長福街6號 違規設攤（地瓜） 第82條第1 項第10款 新北警交字第C00000000號 05月05日 新北警峽交裁字第000000000號 1500元 17 04月04日16時55分 長福街6號 違規設攤（臭豆腐） 第82條第1 項第10款 新北警交字第C00000000號 05月05日 新北警峽交裁字第000000000號 1500元 18 04月04日16時55分 長福街6號 違規設攤（賣地瓜） 第82條第1 項第10款 新北警交字第C00000000號 05月05日 新北警峽交裁字第000000000號 1500元 
附表四：（原告劉沅益）
編號 違規時間（109 年） 違規地點（新北市三峽區） 違規事實 違反法條（道路交通管理處罰條例） 舉發通知單（填單日期：即違規日期） 應到案日期（109 年） 裁決書（裁決日期：109 年8 月10日） 罰鍰（單位：新臺幣） 1 03月15日17時53分 長福街6號 違規設攤（臭豆腐） 第82條第1 項第10款 新北警交字第C00000000號 04月16日 新北警峽交裁字第000000000號 1500元 2 03月15日17時55分 長福街6號 違規設攤（地瓜） 第82條第1 項第10款 新北警交字第C00000000號 04月16日 新北警峽交裁字第000000000號 1500元 3 04月02日10時27分 長福街6號 道路堆放物品 第82條第1 項第1款 新北警交字第C00000000號 05月03日 新北警峽交裁字第000000000號 1500元 4 04月02日10時28分 長福街6號 道路堆放物品 第82條第1 項第1款 新北警交字第C00000000號 05月03日 新北警峽交裁字第000000000號 1500元 5 04月02日11時51分 長福街6號 違規設攤（賣臭豆腐） 第82條第1 項第10款 新北警交字第C00000000號 05月03日 新北警峽交裁字第000000000號 1500元 6 04月02日11時52分 長福街6號 違規設攤（賣拔絲地瓜） 第82條第1 項第10款 新北警交字第C00000000號 05月03日 新北警峽交裁字第000000000號 1500元 7 04月02日12時49分 長福街6號 違規設攤（臭豆腐） 第82條第1 項第10款 新北警交字第C00000000號 05月03日 新北警峽交裁字第000000000號 1500元 8 04月02日12時50分 長福街6號 違規攤販（地瓜） 第82條第1 項第10款 新北警交字第C00000000號 05月03日 新北警峽交裁字第000000000號 1500元 9 04月02日13時58分 長福街6號 違規設攤（臭豆腐） 第82條第1 項第10款 新北警交字第C00000000號 05月03日 新北警峽交裁字第000000000號 1500元 10 04月02日14時00分 長福街6號 違規設攤（地瓜） 第82條第1 項第10款 新北警交字第C00000000號 05月03日 新北警峽交裁字第000000000號 1500元 11 04月02日15時44分 長福街6號 違規設攤（臭豆腐） 第82條第1 項第10款 新北警交字第C00000000號 05月03日 新北警峽交裁字第000000000號 1500元 12 04月02日15時45分 長福街6號 違規設攤（地瓜） 第82條第1 項第10款 新北警交字第C00000000號 05月02日 新北警峽交裁字第000000000號 1500元 13 04月02日16時12分 長福街6號 違規設攤（地瓜） 第82條第1 項第10款 新北警交字第C00000000號 05月03日 新北警峽交裁字第000000000號 1500元 14 04月02日16時45分 長福街6號 違規設攤（臭豆腐） 第82條第1 項第10款 新北警交字第C00000000號 05月03日 新北警峽交裁字第000000000號 1500元 15 04月02日16時45分 長福街6號 違規設攤（地瓜） 第82條第1 項第10款 新北警交字第C00000000號 05月03日 新北警峽交裁字第000000000號 1500元 16 04月02日17時45分 長福街6號 違規設攤（地瓜） 第82條第1 項第10款 新北警交字第C00000000號 05月03日 新北警峽交裁字第000000000號 1500元 17 04月02日17時45分 長福街6號 違規設攤（臭豆腐） 第82條第1 項第10款 新北警交字第C00000000號 05月03日 新北警峽交裁字第000000000號 1500元 18 04月03日10時27分 長福街6號 違規攤販（臭豆腐） 第82條第1 項第10款 新北警交字第C00000000號 05月04日 新北警峽交裁字第000000000號 1500元 19 04月03日11時41分 長福街6號 違規攤販（臭豆腐） 第82條第1 項第10款 新北警交字第C00000000號 05月04日 新北警峽交裁字第000000000號 1500元 20 04月03日11時43分 長福街6號 違規攤販（地瓜） 第82條第1 項第10款 新北警交字第C00000000號 05月04日 新北警峽交裁字第000000000號 1500元 21 04月03日12時49分 長福街6號 違規設攤（臭豆腐） 第82條第1 項第10款 新北警交字第C00000000號 05月04日 新北警峽交裁字第000000000號 1500元 22 04月03日12時51分 長福街6號 違規設攤（地瓜） 第82條第1 項第10款 新北警交字第C00000000號 05月04日 新北警峽交裁字第000000000號 1500元 23 04月03日14時00分 長福街6號 違規設攤（臭豆腐） 第82條第1 項第10款 新北警交字第C00000000號 05月03日 新北警峽交裁字第000000000號 1500元 24 04月03日14時00分 長福街6號 違規設攤（地瓜） 第82條第1 項第10款 新北警交字第C00000000號 05月03日 新北警峽交裁字第000000000號 1500元 25 04月03日15時00分 長福街6號 違規設攤（地瓜） 第82條第1 項第10款 新北警交字第C00000000號 05月04日 新北警峽交裁字第000000000號 1500元 26 04月03日15時00分 長福街6號 違規設攤（臭豆腐） 第82條第1 項第10款 新北警交字第C00000000號 05月04日 新北警峽交裁字第000000000號 1500元 27 04月03日16時10分 長福街6號 違規設攤（臭豆腐） 第82條第1 項第10款 新北警交字第C00000000號 05月04日 新北警峽交裁字第000000000號 1500元 28 04月03日17時19分 長福街6號 違規設攤（臭豆腐） 第82條第1 項第10款 新北警交字第C00000000號 05月04日 新北警峽交裁字第000000000號 1500元 29 04月03日17時21分 長福街6號 違規設攤（地瓜） 第82條第1 項第10款 新北警交字第C00000000號 05月04日 新北警峽交裁字第000000000號 1500元 30 04月03日18時15分 長福街6號 違規設攤（臭豆腐） 第82條第1 項第10款 新北警交字第C00000000號 05月04日 新北警峽交裁字第000000000號 1500元 31 04月03日18時15分 長福街6號 違規設攤（蕃薯） 第82條第1 項第10款 新北警交字第C00000000號 05月04日 新北警峽交裁字第000000000號 1500元 32 04月05日10時10分 長福街6號 違規設攤（臭豆腐） 第82條第1 項第10款 新北警交字第C00000000號 05月06日 新北警峽交裁字第000000000號 1500元 33 04月05日10時10分 長福街6號 違規設攤（賣地瓜） 第82條第1 項第10款 新北警交字第C00000000號 05月06日 新北警峽交裁字第000000000號 1500元 34 04月05日11時18分 長福街6號 違規設攤（賣臭豆腐） 第82條第1 項第10款 新北警交字第C00000000號 05月06日 新北警峽交裁字第000000000號 1500元 35 04月05日12時23分 長福街6號 違規設攤（臭豆腐） 第82條第1 項第10款 新北警交字第C00000000號 05月06日 新北警峽交裁字第000000000號 1500元 36 04月05日12時26分 長福街6號 違規設攤（地瓜） 第82條第1 項第10款 新北警交字第C00000000號 05月06日 新北警峽交裁字第000000000號 1500元 37 04月05日13時30分 長福街6號 違規設攤（臭豆腐） 第82條第1 項第10款 新北警交字第C00000000號 05月06日 新北警峽交裁字第000000000號 1500元 38 04月05日13時33分 長福街6號 違規設攤（地瓜） 第82條第1 項第10款 新北警交字第C00000000號 05月06日 新北警峽交裁字第000000000號 1500元 39 04月05日14時50分 長福街6號 違規設攤（賣臭豆腐） 第82條第1 項第10款 新北警交字第C00000000號 05月06日 新北警峽交裁字第000000000號 1500元 40 04月05日14時50分 長福街6號 違規設攤（賣地瓜） 第82條第1 項第10款 新北警交字第C00000000號 05月06日 新北警峽交裁字第000000000號 1500元 41 04月05日16時15分 長福街6號 違規攤販（臭豆腐） 第82條第1 項第10款 新北警交字第C00000000號 05月06日 新北警峽交裁字第000000000號 1500元 42 04月05日16時17分 長福街6號 違規攤販（地瓜） 第82條第1 項第10款 新北警交字第C00000000號 05月06日 新北警峽交裁字第000000000號 1500元 43 04月05日17時16分 長福街6號 在騎樓堆置攤車 第82條第1 項第1款 新北警交字第C00000000號 05月06日 新北警峽交裁字第000000000號 1500元 44 04月05日17時16分 長福街6號 違規設攤（賣地瓜） 第82條第1 項第10款 新北警交字第C00000000號 05月06日 新北警峽交裁字第000000000號 1500元 45 04月11日10時10分 長福街6號 違規設攤（臭豆腐） 第82條第1 項第10款 新北警交字第C00000000號 05月12日 新北警峽交裁字第000000000號 1500元 46 04月11日11時07分 長福街6號 違規設攤 第82條第1 項第10款 新北警交字第C00000000號 05月12日 新北警峽交裁字第000000000號 1500元 47 04月11日11時11分 長福街6號 道路堆放物品 第82條第1 項第1款 新北警交字第C00000000號 05月12日 新北警峽交裁字第000000000號 1500元 48 04月11日12時11分 長福街6號 違規設攤（臭豆腐） 第82條第1 項第10款 新北警交字第C00000000號 05月12日 新北警峽交裁字第000000000號 1500元 49 04月11日12時13分 長福街6號 違規設攤（地瓜） 第82條第1 項第10款 新北警交字第C00000000號 05月12日 新北警峽交裁字第000000000號 1500元 50 04月11日13時15分 長福街6號 違規設攤（芋頭餅） 第82條第1 項第10款 新北警交字第C00000000號 05月12日 新北警峽交裁字第000000000號 1500元 51 04月11日13時15分 長福街6號 違規設攤（臭豆腐） 第82條第1 項第10款 新北警交字第C00000000號 05月12日 新北警峽交裁字第000000000號 1500元 52 04月11日14時15分 長福街6號 違規設攤（賣臭豆腐） 第82條第1 項第10款 新北警交字第C00000000號 05月12日 新北警峽交裁字第000000000號 1500元 53 04月11日14時15分 長福街6號 違規設攤（賣地瓜） 第82條第1 項第10款 新北警交字第C00000000號 05月12日 新北警峽交裁字第000000000號 1500元 54 04月11日15時16分 長福街6號 違規設攤（賣臭豆腐） 第82條第1 項第10款 新北警交字第C00000000號 05月12日 新北警峽交裁字第000000000號 1500元 55 04月11日15時16分 長福街6號 違規設攤（賣地瓜） 第82條第1 項第10款 新北警交字第C00000000號 05月12日 新北警峽交裁字第000000000號 1500元 56 04月11日16時28分 長福街6號 違規設攤（地瓜） 第82條第1 項第10款 新北警交字第C00000000號 05月12日 新北警峽交裁字第000000000號 1500元 57 04月11日16時28分 長福街6號 違規設攤（臭豆腐） 第82條第1 項第10款 新北警交字第C00000000號 05月12日 新北警峽交裁字第000000000號 1500元 58 04月12日12時38分 長福街6號 違規設攤佔用騎樓 第82條第1 項第1款 新北警交字第C00000000號 05月13日 新北警峽交裁字第000000000號 1500元 59 04月12日13時35分 長福街6號 違規設攤（賣臭豆腐） 第82條第1 項第10款 新北警交字第C00000000號 05月13日 新北警峽交裁字第000000000號 1500元 60 04月12日15時15分 長福街6號 違規設攤 第82條第1 項第10款 新北警交字第C00000000號 05月13日 新北警峽交裁字第000000000號 1500元 61 04月12日16時20分 長福街6號 違規設攤（臭豆腐） 第82條第1 項第10款 新北警交字第C00000000號 05月13日 新北警峽交裁字第000000000號 1500元 62 04月12日17時20分 長福街6號 違規設攤（臭豆腐） 第82條第1 項第10款 新北警交字第C00000000號 05月13日 新北警峽交裁字第000000000號 1500元 63 04月12日18時13分 長福街6號 違規設攤（臭豆腐） 第82條第1 項第10款 新北警交字第C00000000號 05月13日 新北警峽交裁字第000000000號 1500元 64 04月18日10時20分 長福街6號 違規設攤（臭豆腐） 第82條第1 項第10款 新北警交字第C00000000號 05月19日 新北警峽交裁字第000000000號 1500元 65 04月18日10時23分 長福街6號 違規設攤（地瓜） 第82條第1 項第10款 新北警交字第C00000000號 05月19日 新北警峽交裁字第000000000號 1500元 66 04月18日11時28分 長福街6號 違規設攤（臭豆腐） 第82條第1 項第10款 新北警交字第C00000000號 05月19日 新北警峽交裁字第000000000號 1500元 67 04月18日11時30分 長福街6號 違規設攤（地瓜） 第82條第1 項第10款 新北警交字第C00000000號 05月19日 新北警峽交裁字第000000000號 1500元 68 04月18日12時22分 長福街6號 違規設攤（地瓜） 第82條第1 項第10款 新北警交字第C00000000號 05月19日 新北警峽交裁字第000000000號 1500元 69 04月18日12時22分 長福街6號 違規設攤（臭豆腐） 第82條第1 項第10款 新北警交字第C00000000號 05月19日 新北警峽交裁字第000000000號 1500元 70 04月18日13時23分 長福街6號 違規設攤（臭豆腐） 第82條第1 項第10款 新北警交字第C00000000號 05月19日 新北警峽交裁字第000000000號 1500元 71 04月18日13時25分 長福街6號 違規設攤（地瓜） 第82條第1 項第10款 新北警交字第C00000000號 05月19日 新北警峽交裁字第000000000號 1500元 72 04月18日14時28分 長福街6號 違規設攤（臭豆腐） 第82條第1 項第10款 新北警交字第C00000000號 05月19日 新北警峽交裁字第000000000號 1500元 73 04月18日14時30分 長福街6號 違規設攤（地瓜） 第82條第1 項第10款 新北警交字第C00000000號 05月19日 新北警峽交裁字第000000000號 1500元 74 04月18日15時30分 長福街6號 違規設攤（臭豆腐） 第82條第1 項第10款 新北警交字第C00000000號 05月19日 新北警峽交裁字第000000000號 1500元 75 04月18日15時30分 長福街6號 違規設攤（地瓜） 第82條第1 項第10款 新北警交字第C00000000號 05月19日 新北警峽交裁字第000000000號 1500元 76 04月18日16時50分 長福街6號 違規設攤 第82條第1 項第10款 新北警交字第C00000000號 05月19日 新北警峽交裁字第000000000號 1500元 77 04月18日16時52分 長福街6號 違規設攤 第82條第1 項第10款 新北警交字第C00000000號 05月19日 新北警峽交裁字第000000000號 1500元 78 04月18日18時05分 長福街6號 違規攤販（臭豆腐） 第82條第1 項第10款 新北警交字第C00000000號 05月19日 新北警峽交裁字第000000000號 1500元 79 04月18日18時07分 長福街6號 違規攤販（地瓜） 第82條第1 項第10款 新北警交字第C00000000號 05月19日 新北警峽交裁字第000000000號 1500元 80 04月19日10時49分 長福街6號 違規設攤（臭豆腐） 第82條第1 項第10款 新北警交字第C00000000號 05月20日 新北警峽交裁字第000000000號 1500元 81 04月19日12時07分 長福街6號 違規設攤（地瓜） 第82條第1 項第10款 新北警交字第C00000000號 05月20日 新北警峽交裁字第000000000號 1500元 82 04月19日12時07分 長福街6號 違規設攤（臭豆腐） 第82條第1 項第10款 新北警交字第C00000000號 05月20日 新北警峽交裁字第000000000號 1500元 83 04月19日13時38分 長福街6號 違規設攤（地瓜） 第82條第1 項第10款 新北警交字第C00000000號 05月20日 新北警峽交裁字第000000000號 1500元 84 04月19日13時38分 長福街6號 違規設攤（臭豆腐） 第82條第1 項第10款 新北警交字第C00000000號 05月20日 新北警峽交裁字第000000000號 1500元 85 04月19日15時15分 長福街6號 違規設攤（臭豆腐） 第82條第1 項第10款 新北警交字第C00000000號 05月20日 新北警峽交裁字第000000000號 1500元 86 04月19日15時17分 長福街6號 違規設攤（地瓜） 第82條第1 項第10款 新北警交字第C00000000號 05月20日 新北警峽交裁字第000000000號 1500元 87 04月19日16時26分 長福街6號 違規設攤（臭豆腐） 第82條第1 項第10款 新北警交字第C00000000號 05月20日 新北警峽交裁字第000000000號 1500元 88 04月19日16時26分 長福街6號 違規設攤（地瓜） 第82條第1 項第10款 新北警交字第C00000000號 05月20日 新北警峽交裁字第000000000號 1500元 89 04月19日18時03分 長福街6號 違規攤販（臭豆腐） 第82條第1 項第10款 新北警交字第C00000000號 05月20日 新北警峽交裁字第000000000號 1500元 90 04月19日18時04分 長福街6號 違規攤販（地瓜） 第82條第1 項第10款 新北警交字第C00000000號 05月20日 新北警峽交裁字第000000000號 1500元 91 04月19日19時20分 長福街6號 違規設攤（賣臭豆腐） 第82條第1 項第10款 新北警交字第C00000000號 05月20日 新北警峽交裁字第000000000號 1500元 92 04月19日19時20分 長福街6號 違規攤販（地瓜） 第82條第1 項第10款 新北警交字第C00000000號 05月20日 新北警峽交裁字第000000000號 1500元 93 04月25日10時40分 長福街6號 違規設攤（臭豆腐） 第82條第1 項第10款 新北警交字第C00000000號 05月26日 新北警峽交裁字第000000000號 1500元 94 04月25日10時45分 長福街6號 違規設攤（地瓜） 第82條第1 項第10款 新北警交字第C00000000號 05月26日 新北警峽交裁字第000000000號 1500元 95 04月25日11時39分 長福街6號 違規設攤（臭豆腐） 第82條第1 項第10款 新北警交字第C00000000號 05月26日 新北警峽交裁字第000000000號 1500元 96 04月25日11時39分 長福街6號 違規設攤（地瓜） 第82條第1 項第10款 新北警交字第C00000000號 05月26日 新北警峽交裁字第000000000號 1500元 97 04月25日12時43分 長福街6號 違規設攤（臭豆腐） 第82條第1 項第10款 新北警交字第C00000000號 05月26日 新北警峽交裁字第000000000號 1500元 98 04月25日12時46分 長福街6號 違規設攤（地瓜） 第82條第1 項第10款 新北警交字第C00000000號 05月26日 新北警峽交裁字第000000000號 1500元 99 04月25日14時30分 長福街6號 違規設攤（臭豆腐） 第82條第1 項第10款 新北警交字第C00000000號 05月26日 新北警峽交裁字第000000000號 1500元 100 04月25日14時30分 長福街6號 違規設攤（地瓜） 第82條第1 項第10款 新北警交字第C00000000號 05月26日 新北警峽交裁字第000000000號 1500元 101 04月25日15時34分 長福街6號 違規設攤（臭豆腐） 第82條第1 項第10款 新北警交字第C00000000號 05月26日 新北警峽交裁字第000000000號 1500元 102 04月25日15時34分 長福街6號 違規設攤（地瓜） 第82條第1 項第10款 新北警交字第C00000000號 05月26日 新北警峽交裁字第000000000號 1500元 103 04月25日16時40分 長福街6號 違規攤販（臭豆腐） 第82條第1 項第10款 新北警交字第C00000000號 05月26日 新北警峽交裁字第000000000號 1500元 104 04月25日16時42分 長福街6號 違規攤販（地瓜） 第82條第1 項第10款 新北警交字第C00000000號 05月26日 新北警峽交裁字第000000000號 1500元 105 04月26日10時30分 長福街6號 違規設攤 第82條第1 項第10款 新北警交字第C00000000號 05月27日 新北警峽交裁字第000000000號 1500元 106 04月26日11時40分 長福街6號 違規設攤（臭豆腐） 第82條第1 項第10款 新北警交字第C00000000號 05月27日 新北警峽交裁字第000000000號 1500元 107 04月26日11時40分 長福街6號 違規設攤（地瓜） 第82條第1 項第10款 新北警交字第C00000000號 05月27日 新北警峽交裁字第000000000號 1500元 108 04月26日12時54分 長福街6號 違規設攤（拔絲地瓜） 第82條第1 項第10款 新北警交字第C00000000號 05月26日 新北警峽交裁字第000000000號 1500元 109 04月26日12時54分 長福街6號 違規設攤（臭豆腐） 第82條第1 項第10款 新北警交字第C00000000號 05月26日 新北警峽交裁字第000000000號 1500元 110 04月26日13時59分 長福街6號 違規設攤（臭豆腐） 第82條第1 項第10款 新北警交字第C00000000號 05月27日 新北警峽交裁字第000000000號 1500元 111 04月26日13時59分 長福街6號 違規設攤（地瓜） 第82條第1 項第10款 新北警交字第C00000000號 05月27日 新北警峽交裁字第000000000號 1500元 112 04月26日15時00分 長福街6號 違規設攤（臭豆腐） 第82條第1 項第10款 新北警交字第C00000000號 05月27日 新北警峽交裁字第000000000號 1500元 113 04月26日15時02分 長福街6號 違規設攤（地瓜） 第82條第1 項第10款 新北警交字第C00000000號 05月27日 新北警峽交裁字第000000000號 1500元 114 04月26日16時19分 長福街6號 違規設攤（賣臭豆腐） 第82條第1 項第10款 新北警交字第C00000000號 05月27日 新北警峽交裁字第000000000號 1500元 115 04月26日16時19分 長福街6號 違規設攤（賣地瓜） 第82條第1 項第10款 新北警交字第C00000000號 05月27日 新北警峽交裁字第000000000號 1500元 116 04月26日18時10分 長福街6號 違規設攤（賣地瓜） 第82條第1 項第10款 新北警交字第C00000000號 05月27日 新北警峽交裁字第000000000號 1500元 117 04月26日18時10分 長福街6號 違規攤架（臭豆腐）在道路置放堆積以致妨礙交通 第82條第1 項第1款 新北警交字第C00000000號 05月27日 新北警峽交裁字第000000000號 1500元 118 04月30日13時20分 長福街6號 違攤（臭豆腐） 第82條第1 項第10款 新北警交字第C00000000號 05月30日 新北警峽交裁字第000000000號 1500元 119 04月30日13時20分 長福街6號 違攤（地瓜） 第82條第1 項第10款 新北警交字第C00000000號 05月30日 新北警峽交裁字第000000000號 1500元 120 05月01日10時20分 長福街6號 違規設攤（賣地瓜） 第82條第1 項第10款 新北警交字第C00000000號 06月02日 新北警峽交裁字第000000000號 1500元 121 05月01日10時20分 長福街6號 違規設攤（賣臭豆腐） 第82條第1 項第10款 新北警交字第C00000000號 06月02日 新北警峽交裁字第000000000號 1500元 122 05月01日10時40分 長福街6號 違規設攤（賣臭豆腐） 第82條第1 項第10款 新北警交字第C00000000號 06月02日 新北警峽交裁字第000000000號 1500元 123 05月01日10時40分 長福街6號 違規設攤（賣地瓜） 第82條第1 項第10款 新北警交字第C00000000號 06月02日 新北警峽交裁字第000000000號 1500元 124 05月01日12時08分 長福街6號 違規設攤（臭豆腐） 第82條第1 項第10款 新北警交字第C00000000號 06月02日 新北警峽交裁字第000000000號 1500元 125 05月01日12時08分 長福街6號 違規設攤（芋頭餅） 第82條第1 項第10款 新北警交字第C00000000號 06月02日 新北警峽交裁字第000000000號 1500元 126 05月01日14時38分 長福街6號 違規設攤（賣臭豆腐） 第82條第1 項第10款 新北警交字第C00000000號 06月02日 新北警峽交裁字第000000000號 1500元 127 05月01日14時38分 長福街6號 違規設攤（賣地瓜） 第82條第1 項第10款 新北警交字第C00000000號 06月02日 新北警峽交裁字第000000000號 1500元 128 05月01日15時27分 長福街6號 違規設攤（臭豆腐） 第82條第1 項第10款 新北警交字第C00000000號 06月01日 新北警峽交裁字第000000000號 1500元 129 05月01日15時28分 長福街6號 違規設攤（地瓜攤） 第82條第1 項第10款 新北警交字第C00000000號 06月02日 新北警峽交裁字第000000000號 1500元 130 05月01日16時48分 長福街6號 違規設攤（臭豆腐） 第82條第1 項第10款 新北警交字第C00000000號 06月02日 新北警峽交裁字第000000000號 1500元 131 05月01日17時26分 長福街6號 違規設攤 第82條第1 項第10款 新北警交字第C00000000號 06月02日 新北警峽交裁字第000000000號 1500元 132 05月01日18時03分 長福街6號 違規設攤（臭豆腐） 第82條第1 項第10款 新北警交字第C00000000號 06月02日 新北警峽交裁字第000000000號 1500元 133 05月01日18時04分 長福街6號 違規設攤（地瓜攤） 第82條第1 項第10款 新北警交字第C00000000號 06月02日 新北警峽交裁字第000000000號 1500元 134 05月01日19時49分 長福街6號 違規設攤（臭豆腐） 第82條第1 項第10款 新北警交字第C00000000號 06月02日 新北警峽交裁字第000000000號 1500元 135 05月01日19時51分 長福街6號 違規設攤（地瓜） 第82條第1 項第10款 新北警交字第C00000000號 06月02日 新北警峽交裁字第000000000號 1500元 136 05月02日11時30分 長福街6號 違規設攤（賣臭豆腐） 第82條第1 項第10款 新北警交字第C00000000號 06月03日 新北警峽交裁字第000000000號 1500元 137 05月02日11時30分 長福街6號 違規設攤（賣地瓜） 第82條第1 項第10款 新北警交字第C00000000號 06月03日 新北警峽交裁字第000000000號 1500元 138 05月02日12時35分 長福街6號 違規設攤（地瓜） 第82條第1 項第10款 新北警交字第C00000000號 06月03日 新北警峽交裁字第000000000號 1500元 139 05月02日12時35分 長福街6號 違規設攤（臭豆腐） 第82條第1 項第10款 新北警交字第C00000000號 06月03日 新北警峽交裁字第000000000號 1500元 140 05月02日13時38分 長福街6號 違規攤販（臭豆腐） 第82條第1 項第10款 新北警交字第C00000000號 06月03日 新北警峽交裁字第000000000號 1500元 141 05月02日13時39分 長福街6號 違規攤販（地瓜） 第82條第1 項第10款 新北警交字第C00000000號 06月03日 新北警峽交裁字第000000000號 1500元 142 05月02日14時48分 長福街6號 違規設攤（臭豆腐） 第82條第1 項第10款 新北警交字第C00000000號 06月03日 新北警峽交裁字第000000000號 1500元 143 05月02日14時52分 長福街6號 違規設攤（地瓜） 第82條第1 項第10款 新北警交字第C00000000號 06月03日 新北警峽交裁字第000000000號 1500元 144 05月02日15時54分 長福街6號 違規設攤（地瓜） 第82條第1 項第10款 新北警交字第C00000000號 06月03日 新北警峽交裁字第000000000號 1500元 145 05月02日15時55分 長福街6號 違規設攤（臭豆腐） 第82條第1 項第10款 新北警交字第C00000000號 06月03日 新北警峽交裁字第000000000號 1500元 146 05月02日16時38分 長福街6號 違規設攤 第82條第1 項第10款 新北警交字第C00000000號 06月03日 新北警峽交裁字第000000000號 1500元 147 05月02日17時00分 長福街6號 違規設攤 第82條第1 項第10款 新北警交字第C00000000號 06月03日 新北警峽交裁字第000000000號 1500元 148 05月02日18時04分 長福街6號 違規攤販（臭豆腐） 第82條第1 項第10款 新北警交字第C00000000號 06月03日 新北警峽交裁字第000000000號 1500元 149 05月02日18時07分 長福街6號 違規攤販（地瓜） 第82條第1 項第10款 新北警交字第C00000000號 06月03日 新北警峽交裁字第000000000號 1500元 150 05月03日10時06分 長福街6號 違規設攤（臭豆腐） 第82條第1 項第10款 新北警交字第C00000000號 06月04日 新北警峽交裁字第000000000號 1500元 151 05月03日11時12分 長福街6號 違規設攤（臭豆腐） 第82條第1 項第10款 新北警交字第C00000000號 06月03日 新北警峽交裁字第000000000號 1500元 152 05月03日11時15分 長福街6號 違規設攤（地瓜） 第82條第1 項第10款 新北警交字第C00000000號 06月03日 新北警峽交裁字第000000000號 1500元 153 05月03日12時21分 長福街6號 違規設攤（臭豆腐） 第82條第1 項第10款 新北警交字第C00000000號 06月03日 新北警峽交裁字第000000000號 1500元 154 05月03日12時23分 長福街6號 違規設攤（地瓜） 第82條第1 項第10款 新北警交字第C00000000號 06月03日 新北警峽交裁字第000000000號 1500元 155 05月03日13時35分 長福街6號 違規設攤 第82條第1 項第10款 新北警交字第C00000000號 06月04日 新北警峽交裁字第000000000號 1500元 156 05月03日14時55分 長福街6號 違規攤販（臭豆腐） 第82條第1 項第10款 新北警交字第C00000000號 06月04日 新北警峽交裁字第000000000號 1500元 157 05月03日14時57分 長福街6號 違規攤販（地瓜） 第82條第1 項第10款 新北警交字第C00000000號 06月04日 新北警峽交裁字第000000000號 1500元 158 05月03日16時00分 長福街6號 違規設攤（臭豆腐） 第82條第1 項第10款 新北警交字第C00000000號 06月04日 新北警峽交裁字第000000000號 1500元 159 05月03日16時00分 長福街6號 違規設攤（地瓜） 第82條第1 項第10款 新北警交字第C00000000號 06月04日 新北警峽交裁字第000000000號 1500元 160 05月03日17時02分 長福街6號 違規攤販（地瓜） 第82條第1 項第10款 新北警交字第C00000000號 06月03日 新北警峽交裁字第000000000號 1500元 161 05月03日17時03分 長福街6號 違規設攤（芋頭餅） 第82條第1 項第10款 新北警交字第C00000000號 06月04日 新北警峽交裁字第000000000號 1500元 162 05月03日17時03分 長福街6號 違規設攤（臭豆腐） 第82條第1 項第10款 新北警交字第C00000000號 06月04日 新北警峽交裁字第000000000號 1500元 163 05月03日17時03分 長福街6號 違規攤販（臭豆腐） 第82條第1 項第10款 新北警交字第C00000000號 06月04日 新北警峽交裁字第000000000號 1500元 164 05月09日12時10分 長福街6號 違規設攤（臭豆腐） 第82條第1 項第10款 新北警交字第C00000000號 06月10日 新北警峽交裁字第000000000號 1500元 165 05月09日12時11分 長福街6號 攤車佔用騎樓（地瓜） 第82條第1 項第1款 新北警交字第C00000000號 06月10日 新北警峽交裁字第000000000號 1500元 166 05月09日13時17分 長福街6號 違規設攤（賣臭豆腐） 第82條第1 項第10款 新北警交字第C00000000號 06月10日 新北警峽交裁字第000000000號 1500元 167 05月09日13時17分 長福街6號 違規設攤（賣地瓜） 第82條第1 項第10款 新北警交字第C00000000號 06月10日 新北警峽交裁字第000000000號 1500元 168 05月09日14時02分 長福街6號 違規設攤（臭豆腐） 第82條第1 項第10款 新北警交字第C00000000號 06月10日 新北警峽交裁字第000000000號 1500元 169 05月09日14時05分 長福街6號 違規設攤（地瓜） 第82條第1 項第10款 新北警交字第C00000000號 06月10日 新北警峽交裁字第000000000號 1500元 170 05月09日15時20分 長福街6號 違規設攤（地瓜） 第82條第1 項第10款 新北警交字第C00000000號 06月10日 新北警峽交裁字第000000000號 1500元 171 05月09日15時25分 長福街6號 違規設攤（臭豆腐） 第82條第1 項第10款 新北警交字第C00000000號 06月10日 新北警峽交裁字第000000000號 1500元 172 05月09日16時21分 長福街6號 違規攤販（地瓜） 第82條第1 項第10款 新北警交字第C00000000號 06月10日 新北警峽交裁字第000000000號 1500元 173 05月09日16時22分 長福街6號 違規攤販（臭豆腐） 第82條第1 項第10款 新北警交字第C00000000號 06月10日 新北警峽交裁字第000000000號 1500元 174 05月09日17時25分 長福街6號 違規設攤（臭豆腐） 第82條第1 項第10款 新北警交字第C00000000號 06月09日 新北警峽交裁字第000000000號 1500元 175 05月09日17時25分 長福街6號 違規設攤（地瓜） 第82條第1 項第10款 新北警交字第C00000000號 06月09日 新北警峽交裁字第000000000號 1500元 176 05月09日18時20分 長福街6號 違規設攤（賣臭豆腐） 第82條第1 項第10款 新北警交字第C00000000號 06月10日 新北警峽交裁字第000000000號 1500元 177 05月09日18時20分 長福街6號 違規設攤（賣地瓜） 第82條第1 項第10款 新北警交字第C00000000號 06月10日 新北警峽交裁字第000000000號 1500元 178 05月16日11時11分 長福街6號 攤車佔用騎樓（臭豆腐） 第82條第1 項第1款 新北警交字第C00000000號 06月17日 新北警峽交裁字第000000000號 1500元 179 05月16日11時12分 長福街6號 攤車佔用騎樓（地瓜） 第82條第1 項第1款 新北警交字第C00000000號 06月17日 新北警峽交裁字第000000000號 1500元 180 05月16日12時15分 長福街6號 違規設攤（臭豆腐） 第82條第1 項第10款 新北警交字第C00000000號 06月17日 新北警峽交裁字第000000000號 1500元 181 05月16日12時19分 長福街6號 違規設攤（蕃薯攤） 第82條第1 項第10款 新北警交字第C00000000號 06月17日 新北警峽交裁字第000000000號 1500元 182 05月16日13時23分 長福街6號 違規設攤（賣地瓜） 第82條第1 項第10款 新北警交字第C00000000號 06月17日 新北警峽交裁字第000000000號 1500元 183 05月16日13時25分 長福街6號 違規設攤（賣臭豆腐） 第82條第1 項第10款 新北警交字第C00000000號 06月17日 新北警峽交裁字第000000000號 1500元 184 05月16日15時05分 長福街6號 違規設攤（臭豆腐） 第82條第1 項第10款 新北警交字第C00000000號 06月17日 新北警峽交裁字第000000000號 1500元 185 05月16日16時22分 長福街6號 違規攤販（臭豆腐） 第82條第1 項第10款 新北警交字第C00000000號 06月17日 新北警峽交裁字第000000000號 1500元 186 05月16日16時25分 長福街6號 違規設攤（地瓜） 第82條第1 項第10款 新北警交字第C00000000號 06月17日 新北警峽交裁字第000000000號 1500元 187 05月16日17時44分 長福街6號 違規設攤（地瓜） 第82條第1 項第10款 新北警交字第C00000000號 06月17日 新北警峽交裁字第000000000號 1500元 188 05月17日11時20分 長福街6號 違規設攤（臭豆腐） 第82條第1 項第10款 新北警交字第C00000000號 06月18日 新北警峽交裁字第000000000號 1500元 189 05月17日11時20分 長福街6號 違規設攤（地瓜） 第82條第1 項第10款 新北警交字第C00000000號 06月18日 新北警峽交裁字第000000000號 1500元 190 05月17日13時15分 長福街6號 違規設攤（臭豆腐） 第82條第1 項第10款 新北警交字第C00000000號 06月18日 新北警峽交裁字第000000000號 1500元 191 05月17日14時29分 長福街6號 違規設攤（賣地瓜） 第82條第1 項第10款 新北警交字第C00000000號 06月18日 新北警峽交裁字第000000000號 1500元 192 05月17日14時29分 長福街6號 違規設攤（賣臭豆腐） 第82條第1 項第10款 新北警交字第C00000000號 06月18日 新北警峽交裁字第000000000號 1500元 193 05月17日15時55分 長福街6號 違規設攤（臭豆腐） 第82條第1 項第10款 新北警交字第C00000000號 06月18日 新北警峽交裁字第000000000號 1500元 194 05月17日15時55分 長福街6號 違規設攤（地瓜） 第82條第1 項第10款 新北警交字第C00000000號 06月18日 新北警峽交裁字第000000000號 1500元 195 05月17日17分06分 長福街6號 違規設攤（賣地瓜） 第82條第1 項第10款 新北警交字第C00000000號 06月18日 新北警峽交裁字第000000000號 1500元 196 05月17日17時06分 長福街6號 違規設攤（賣臭豆腐） 第82條第1 項第10款 新北警交字第C00000000號 06月18日 新北警峽交裁字第000000000號 1500元 197 05月17日18時10分 長福街6號 違規設攤（地瓜） 第82條第1 項第10款 新北警交字第C00000000號 06月18日 新北警峽交裁字第000000000號 1500元 198 05月17日18時12分 長福街6號 違規設攤（臭豆腐） 第82條第1 項第10款 新北警交字第C00000000號 06月18日 新北警峽交裁字第000000000號 1500元 199 05月24日11時02分 長福街6號 違規擺放攤架 第82條第1 項第1款 新北警交字第C00000000號 06月23日 新北警峽交裁字第000000000號 1500元 200 05月24日12時01分 長福街6號 違規設攤（臭豆腐） 第82條第1 項第10款 新北警交字第C00000000號 06月25日 新北警峽交裁字第000000000號 1500元 201 05月24日12時03分 長福街6號 違規設攤（地瓜） 第82條第1 項第10款 新北警交字第C00000000號 06月25日 新北警峽交裁字第000000000號 1500元 202 05月24日13時02分 長福街6號 違規設攤（賣地瓜） 第82條第1 項第10款 新北警交字第C00000000號 06月25日 新北警峽交裁字第000000000號 1500元 203 05月24日13時02分 長福街6號 違規設攤（賣臭豆腐） 第82條第1 項第10款 新北警交字第C00000000號 06月25日 新北警峽交裁字第000000000號 1500元 204 05月24日14時05分 長福街6號 違規設攤（地瓜） 第82條第1 項第10款 新北警交字第C00000000號 06月25日 新北警峽交裁字第000000000號 1500元 205 05月24日14時10分 長福街6號 違規設攤（賣臭豆腐） 第82條第1 項第10款 新北警交字第C00000000號 06月25日 新北警峽交裁字第000000000號 1500元 206 05月24日15時37分 長福街6號 違規設攤（臭豆腐） 第82條第1 項第10款 新北警交字第C00000000號 06月25日 新北警峽交裁字第000000000號 1500元 207 05月24日15時38分 長福街6號 違規設攤（地瓜） 第82條第1 項第10款 新北警交字第C00000000號 06月25日 新北警峽交裁字第000000000號 1500元 208 05月24日17時19分 長福街6號 違規設攤（賣地瓜） 第82條第1 項第10款 新北警交字第C00000000號 06月24日 新北警峽交裁字第000000000號 1500元 209 05月24日17時19分 長福街6號 違規設攤（賣臭豆腐） 第82條第1 項第10款 新北警交字第C00000000號 06月24日 新北警峽交裁字第000000000號 1500元 210 05月24日18時35分 長福街6號 違規設攤（賣臭豆腐） 第82條第1 項第10款 新北警交字第C00000000號 06月25日 新北警峽交裁字第000000000號 1500元 211 05月24日18時37分 長福街6號 違規設攤（賣地瓜） 第82條第1 項第10款 新北警交字第C00000000號 06月25日 新北警峽交裁字第000000000號 1500元 212 05月24日19時53分 長福街6號 利用道路為工作場所 第82條第1 項第3款 新北警交字第C00000000號 06月25日 新北警峽交裁字第000000000號 1800元 213 05月24日19時54分 長福街6號 違規設攤（賣臭豆腐） 第82條第1 項第10款 新北警交字第C00000000號 06月25日 新北警峽交裁字第000000000號 1500元